臺灣高雄地方法院刑事判決　　　　　　　99年度訴字第1597號
公　訴　人　臺灣高雄地方法院檢察署檢察官
被　　　告　歐志恒
選任辯護人　吳剛魁律師
被　　　告　洪郁茹
上　一　人
指定辯護人　歐陽珮律師
被　　　告　蔡佶佑
上　一　人
指定辯護人　徐萍萍律師
上列被告因違反毒品危害防制條例案件，經檢察官提起公訴（98
年度偵字第35200號、99年度毒偵字第1086號、99年度偵字第708
8號），本院判決如下：
    主  文
歐志恒犯附表一編號一至九主文欄所示之罪，共玖罪，各處附表
一編號一至九主文欄所示之刑。應執行有期徒刑拾陸年。扣案之
行動電話（SONY ERICSSON廠牌、序號：000000000000000、含門
號0000000000之SIM卡壹張）壹支、行動電話（LG廠牌、序號：0
00000000000000，含門號0000000000之SIM卡壹張）壹支、電子
磅秤貳台、未使用之夾鏈袋壹包、玻璃球吸食器伍支、削尖吸管
壹支、第三級毒品愷他命壹包（內含包裝袋壹只，檢驗後淨重零
點肆柒陸公克），均沒收之。扣案第二級毒品甲基安非他命陸包
（內含包裝袋陸只，檢驗後淨重參點玖柒玖公克）、第二級毒品
大麻貳包（含包裝袋貳只，檢驗後淨重零點玖貳公克），均沒收
銷燬之。未扣案販賣毒品所得合計新臺幣伍仟肆佰元，其中新臺
幣參仟柒佰元與洪郁茹連帶沒收；其中新臺幣柒佰元與蔡佶佑連
帶沒收；其餘新臺幣壹仟元單獨沒收之，如全部或一部不能沒收
時，其中新臺幣參仟柒佰元以其與洪郁茹之財產連帶抵償；其中
新臺幣柒佰元以其與蔡佶佑之財產連帶抵償；其餘新臺幣壹仟元
以其財產抵償之。其餘被訴於民國九十八年十月底與蔡佶佑共同
販賣第三級毒品愷他命部分，無罪。
洪郁茹犯附表一編號一至五主文欄所示之罪，共伍罪，各處附表
一編號一至五主文欄所示之刑。應執行有期徒刑拾貳年。扣案之
行動電話（SONY ERICSSON廠牌、序號：000000000000000、含門
號0000000000之SIM卡壹張）壹支、電子磅秤貳台、未使用之夾
鏈袋壹包，均沒收之。扣案第二級毒品甲基安非他命陸包（內含
包裝袋陸只，檢驗後淨重參點玖柒玖公克），沒收銷燬之。未扣
案販賣毒品所得合計新臺幣參仟柒佰元與歐志恒連帶沒收，如全
部或一部不能沒收時，以其與歐志恒之財產連帶抵償。
蔡佶佑共同販賣第三級毒品，處有期徒刑伍年貳月。扣案行動電
話（LG廠牌、序號：000000000000000，含門號0000000000之SIM
卡壹張）壹支、電子磅秤貳台、未使用之夾鏈袋壹包，均沒收之
；未扣案販賣毒品所得新臺幣柒佰元與歐志恒連帶沒收，如全部
或一部不能沒收時，以其與歐志恒之財產連帶抵償。其餘被訴於
民國九十八年十月底與歐志恒共同販賣第三級毒品愷他命部分，
無罪。
    事  實
一、歐志恒、洪郁茹皆明知愷他命為毒品危害防制條例第2條第2
    項第3款所規定之第三級毒品，未經許可，不得販賣，竟共
    同基於販賣愷他命以營利之犯意聯絡，由歐志恒以不詳代價
    ，向姓名年籍不詳，綽號「大胖」之男子，販入愷他命後，
    再由洪郁茹於民國98年11月26日13時至14時之期間，持其所
    有之門號0000000000行動電話，多次與莊承鑫持有之門號00
    00000000行動電話聯繫，雙方談妥購買愷他命之相關事宜，
    洪郁茹即向歐志恒拿取已用歐志恒所有之電子磅秤秤重、分
    裝於夾鏈袋內，價值新臺幣（下同）700元之愷他命，並至
    高雄市苓雅區○○○路與三多四路口之美嘉遊藝場前，由洪
    郁茹交付愷他命1包給莊承鑫，且向莊承鑫收取700元，復將
    販毒所得700元繳回給歐志恒，歐志恒則提供租屋、生活費
    用予洪郁茹作為販賣毒品之代價；而莊承鑫於前揭愷他命交
    易後，於98年11月26日14時30分許，騎乘機車行經高雄市○
    ○區○○路與文武街口時，為警攔查，並扣得愷他命1包（
    即起訴書犯罪事實欄二(一)部分）。
二、歐志恒、洪郁茹亦均明知甲基安非他命為毒品危害防制條例
    第2條第2項第2款所規定之第二級毒品，未經許可，不得持
    有、販賣。先由歐志恒以不詳代價，向姓名年籍不詳男子，
    購得甲基安非他命後，除供其施用外，復與洪郁茹共同基於
    販賣甲基安非他命以營利之犯意聯絡，由歐志恒以其所有之
    電子磅秤將甲基安非他命秤重、分裝於夾鏈袋內，再由洪郁
    茹出面為下列之販賣第二級毒品行為，並收取販毒所得，繳
    回予歐志恒，歐志恒則提供租屋、生活費用給洪郁茹作為販
    賣毒品之代價：
(一)、洪郁茹於98年11月26日中午12時32分許至14時14分許之期間
    ，持其所有之門號0000000000行動電話，多次與黃瑋倫持有
    之門號0000000000行動電話，雙方談妥購買甲基安非他命之
    相關事宜，洪郁茹即至高雄市苓雅區○○○路與三多四路口
    之美嘉遊藝場前等候，適黃瑋倫騎乘機車搭載孫瑋駿到美嘉
    遊藝場門口，巧遇朋友，不便向洪郁茹拿取甲基安非他命，
    黃瑋倫遂請與其合資購買之孫瑋駿，陪同洪郁茹至高雄市苓
    雅區○○○路80巷23弄1號洪郁茹住處，由洪郁茹交付向歐
    志恒拿取之甲基安非他命1包給孫瑋駿，孫瑋駿則支付500元
    給洪郁茹。而孫瑋駿完成甲基安非他命交易後，於98年11月
    26日14時40分許，欲返回美嘉遊藝場，行經高雄市苓雅區○
    ○○路與三多四路口時，為警攔查，並扣得甲基安非他命1
    包（即起訴書犯罪事實欄二(二)部分）。
(二)、洪郁茹於98年9月27日22時55分許至23時16分許之期間，持
    其所有之門號0000000000行動電話，多次與陳惠名持有之門
    號0000000000行動電話聯繫，雙方談妥購買甲基安非他命之
    相關事宜，洪郁茹即向歐志恒拿取1,000元代價之甲基安非
    他命，並至高雄市○○○路與自強三路之路口，交付甲基安
    非他命1包給陳惠名，並向陳惠名收取500元之代價，另積欠
    500元於翌日交易時再收取（即起訴書犯罪事實欄二(三)部分
    ）。
(三)、洪郁茹於98年9月28日21時35分許至22時2分許之期間，持其
    所有之門號0000000000行動電話，多次與陳惠名持有之門號
    0000000000行動電話聯繫，雙方談妥購買甲基安非他命之相
    關事宜，洪郁茹即向歐志恒拿取500元代價之甲基安非他命
    ，並至高雄市○○○路與自強三路之路口，交付甲基安非他
    1 包命給陳惠名，並向陳惠名收取連同前一日之交易代價共
    1,000元（即起訴書犯罪事實欄二(四)部分）。
(四)、歐志恒於98年10月3日上午11時41分許，持洪郁茹所有之門
    號0000000000行動電話，與陳惠名持有之門號0000000000行
    動電話聯繫，雙方談妥購買甲基安非他命之價金等事宜；嗣
    於同日中午12時1分許，陳惠名持前揭門號撥打電話給洪郁
    茹，向洪郁茹表示已到達約定地點等情，洪郁茹即向歐志恒
    拿取1,000元代價之甲基安非他命，並在高雄市○○○路與
    自強三路之路口，由洪郁茹交付甲基安非他命1包給陳惠名
    ，並向陳惠名收取交易代價1,000元（即起訴書犯罪事實欄
    二(五)部分）。
三、歐志恒、蔡佶佑均明知愷他命為毒品危害防制條例第2條第2
    項第3款所規定之第三級毒品，未經許可，不得販賣，竟共
    同基於販賣愷他命以營利之犯意聯絡，於98年11月12日早上
    10時3分至同日上午10時9分之期間，由蔡佶佑持其所有門號
    0000000000行動電話，與莊承鑫持有之門號0000000000行動
    聯繫，雙方談妥購買愷他命之相關事宜；蔡佶佑即向歐志恒
    拿取已用歐志恒所有之電子磅秤秤重、分裝於夾鏈袋內，價
    值700元之愷他命，並至高雄市苓雅區○○○路5號前，由蔡
    佶佑交付愷他命1包給莊承鑫，並約定700元之代價於下次再
    交付。嗣莊承鑫完成交易愷他命後，於同日上午10時10分許
    ，騎乘機車行經高雄市苓雅區○○○路130號前，為警攔查
    ，並扣得愷他命1包。而莊承鑫於本次交易後4日，即於高雄
    市苓雅區○○○路與三多四路口之美嘉遊藝場內，給付價金
    與蔡佶佑（即起訴書犯罪事實欄三(二)部分）。
四、歐志恒於97年5月某日，在高雄市○○路與民生路口附近某
    處，販賣1,000元量之甲基安非他命給蔡宗佑，惟蔡宗佑於
    當時並未交付代價，歐志恒遲至98年10月時，才委託蔡佶佑
    向蔡宗佑催討；蔡佶佑即於98年10月23日17時23分許，以門
    號0000000000號行動電話撥打蔡宗佑持有之門號0000000000
    號行動電話催討該欠款，蔡宗佑於數日後，即委請蔡佶佑交
    付1,000元給歐志恒，經警執行通訊監察蔡佶佑前揭門號後
    ，始悉上情。
五、歐志恒前因施用毒品案件，經本院裁定送觀察、勒戒後，於
    97年7月1日執行觀察、勒戒完畢，釋放後5年內，復基於施
    用第二級毒品之犯意，於98年11月26日凌晨2時許（起訴書
    誤載為97年11月26日2時許），在高雄市苓雅區○○○路80
    巷23弄1號之住處，將甲基安非他命放入玻璃球內，並以火
    點燃，吸食煙霧之方式，施用第二級毒品甲基安非他命1次
    。
六、歐志恒明知大麻係毒品危害防制條例所明定之第二級毒品，
    不得持有，竟於98年11月26日前某日，在高雄地區某處，向
    不詳之人購得大麻2包（合計淨重0.95公克；驗餘淨重0.92
    公克）而持有之。嗣於98年11月26日16時10分許，為警在高
    雄市苓雅區○○○路80巷23弄1號歐志恒住處搜索時，查扣
    大麻2包送驗後，始悉上情。
七、經警長期監控並於98年11月26日16時10分許拘提歐志恒、洪
    郁茹及蔡佶佑，並經渠等同意搜索高雄市苓雅區○○○路80
    巷23弄1號，而扣得附表二所示之物，循線查獲。
八、案經高雄市政府警察局移送臺灣高雄地方法院檢察署檢察官
    偵查起訴。
    理  由
甲、有罪部分：
壹、證據能力部分：
一、證人孫瑋駿、黃瑋倫、陳惠名於警詢中所為之供述，係屬被
    告歐志恒、洪郁茹以外之人於審判外之陳述，為傳聞證據，
    而被告歐志恒、洪郁茹之辯護人爭執證人孫瑋駿、黃瑋倫、
    陳惠名於警詢證述之證據能力。惟證人孫瑋駿、黃瑋倫、陳
    惠名業於本院審理中到庭作證，其中證人孫瑋駿、陳惠名之
    證述內容與先前於警詢中之供述並無重大歧異；而證人黃瑋
    倫於本院審理時表示警詢所述不實（見本院訴一卷第 19 3
    頁反面），又證人黃瑋倫警詢之證述與通聯譯文、證人孫瑋
    駿證述內容迥異，亦無較可信之特別情況，或為證明犯罪事
    實存否所必要之傳聞法則例外情形，應認上開證人孫瑋駿、
    黃瑋倫、陳惠名於警詢中之供述，俱無證據能力。
二、按被告以外之人於檢察事務官、司法警察官或司法警察調查
    中所為之陳述，與審判中不符時，其先前之陳述具有較可信
    之特別情況，且為證明犯罪事實存否所必要者，得為證據，
    刑事訴訟法第159條之2定有明文。經查，蔡宗佑、洪郁茹、
    蔡佶佑於警詢時之供述，具有被告以外之人審判外陳述之性
    質，屬傳聞證據，經本院依法提示予以調查，被告歐志恒之
    辯護人對於蔡宗佑、洪郁茹、蔡佶佑之警詢時之陳述；被告
    蔡佶佑之辯護人對於洪郁茹於警詢之供述，咸表示無證據能
    力（見審訴卷第61頁、第68頁）。故對於蔡宗佑、洪郁茹、
    蔡佶佑於警詢時之供述，是否具有證據能力，分述如下：
(一)、蔡宗佑於警詢時之供述，對於被告歐志恒是否有證據能力？
    蔡宗佑於警詢時證稱：通話內容佶佑提到我不是欠「天仔」
    1千元，是差不多98年5月晚上，在三多、中華路口，我有向
    「天仔」買1千元安非他命，沒有付錢，跟「天仔」先欠著
    ，後來有付1千元交給佶佑，叫他轉交給「天仔」，歐志恒
    就是我所指之「天仔」等語（見偵四卷第111頁至第115頁）
    ；於本院審理時卻證稱：這1千元是很久以前的事情，是指
    跟歐志恒拿毒品是很久以前的事，時間、地點，我真的都忘
    記了等情（見本院訴一卷第198頁至第200頁）。故蔡宗佑於
    審理時對於何時、何地向被告歐志恒購買甲基安非他命之過
    程，已有與其警詢筆錄實質不符之情形。然審酌前揭蔡宗佑
    之警詢筆錄，是蔡宗佑聆聽通訊監察之錄音資料後，所為之
    陳述，依當時客觀情況，較無遺忘等缺失；且警員於詢問蔡
    宗佑之過程，並無逼供或利誘情事，係採一問一答方式進行
    ，蔡宗佑復於筆錄上簽名捺印；另蔡宗佑當時未直接與被告
    接觸，不及思慮為己或他人脫罪，較無受外力干擾之情形，
    故其於警詢中之陳述，相較在本院審理時，大多表示不記得
    之陳述，具有可信之特別情況；另衡諸本案被告是否販賣甲
    基安非他命與蔡宗佑，除蔡宗佑外，無其他目擊者在場，從
    而欲判斷被告是否成立販賣甲基安非他命與蔡宗佑，實有引
    用蔡宗佑警詢供述之必要，故依上開刑事訴訟法第159條之2
    之規定，應得為證據。
(二)、洪郁茹於警詢時之供述，對於被告歐志恒、蔡佶佑是否有證
    據能力？
    洪郁茹於警詢時證稱：警方搜索時，有歐志恒及蔡佶佑在場
    ，該處是歐志恒的朋友林家豪承租，由我們3人居住，房租
    都由歐志恒繳納，發送毒品是由我跟蔡佶佑出去發送，收回
    來的錢就會交給歐志恒等語（見警一卷第25頁至第38頁）；
    而洪郁茹於本院審理時證稱：蔡佶佑不常去我與歐志恒的住
    處，偵查中會說歐志恒、蔡佶佑與我一起賣毒品，毒品來源
    都是歐志恒，是因為警察說如果推給他的話，我就可能會沒
    有事等語（見本院訴一卷第222頁至第228頁）。洪郁茹對於
    於被告歐志恒、蔡佶佑是否販毒乙節，於警詢及本院審理中
    之證述，有前後不符之情形。然審酌警員於詢問之際，有依
    法全程錄音，且警方無以強暴、脅迫、利誘、詐欺或其他不
    正方法製作筆錄，洪郁茹於筆錄上簽名捺印，具有可信之特
    別情況；另衡諸本案被告歐志恒、蔡佶佑是否與洪郁茹共同
    販賣毒品，除被告歐志恒、蔡佶佑外，無其他目擊者在場，
    從而欲判斷被告歐志恒、蔡佶佑是否共同販賣毒品，實有引
    用洪郁茹警詢供述之必要，故依上開刑事訴訟法第159條之2
    之規定，應得為證據。
(三)、蔡佶佑於警詢時之供述，對於被告歐志恒是否有證據能力？
    蔡佶佑於警詢時證稱：我販賣愷他命的錢全部都交給歐志恒
    ，我跟歐志恒是朋友關係，洪郁茹是歐志恒的女朋友，但是
    我們都住在一起，我販賣愷他命的來源都是向歐志恒拿的，
    獲利所得再還給歐志恒，歐志恒不會給我報酬，但我有時候
    要買便當或東西時，跟他開口，他就會拿錢給我等語（見警
    一卷第16頁至第24頁）；而蔡佶佑於本院審理時證稱：我沒
    有跟歐志恒、洪郁茹住在一起，但時常到歐志恒住處找他，
    我拿給莊承鑫的愷他命是跟「大胖」購買，警察局說毒品來
    源是歐志恒，是因為在監獄裡面的人先叫我坦承等詞（見本
    院訴一卷第119頁反面至第222頁）。蔡佶佑對於於被告歐志
    恒是否販毒乙節，於警詢及本院審理中之證述，有前後不符
    之情形。然審酌警員於詢問之際，有依法全程錄音，且警方
    無以強暴、脅迫、利誘、詐欺或其他不正方法製作筆錄，蔡
    佶佑於筆錄上簽名捺印，且蔡佶佑上述證述係為警查獲不久
    時所製作，不及思慮為己或他人脫罪，較無受外力干擾之情
    形，是其於警詢中之陳述，相較於在本院審理時之陳述，具
    有可信之特別情況；另衡諸本案被告歐志恒是否與蔡宗佑共
    同販賣毒品，無其他目擊者在場，從而欲判斷被告歐志恒是
    否共同販賣毒品，實有引用蔡佶佑警詢供述之必要，故依上
    開刑事訴訟法第159條之2之規定，應得為證據。
三、次按被告以外之人於審判中所在不明而無法傳喚或傳喚不到
    者，其於司法警察官或司法警察調查中所為之陳述，經證明
    具有可信之特別情況，且為證明犯罪事實之存否所必要者，
    得為證據，刑事訴訟法第159條之3第3款定有明文。查莊承
    鑫經本院合法傳喚、拘提均未到庭等情，有莊承鑫個人基本
    資料查詢結果單、臺灣高等法院在監在押全國紀錄表及拘提
    報告書在卷可參，足見確有所在不明而傳喚不到之情形。而
    莊承鑫於警詢所為之陳述內容，係關於其如何向被告洪郁茹
    、蔡佶佑購買愷他命之經過，當為證明犯罪事實存否所必要
    ，復參以警詢過程經全程錄音，且警方無以強暴、脅迫、利
    誘、詐欺或其他不正方法製作筆錄，莊承鑫亦於筆錄上簽名
    捺印，是由上開莊承鑫陳述時之外在環境及情況，應可認有
    可信之特別狀況，依上開規定，證人莊承鑫於警詢中之證詞
    應有證據能力。
四、再按被告以外之人於偵查中向檢察官所為陳述，除顯有不可
    信之情況者外，得為證據，刑事訴訟法第159條之1第2項定
    有明文。偵查中對被告以外之人所為之偵查筆錄，性質上係
    屬傳聞證據。惟現階段刑事訴訟法規定檢察官代表國家偵查
    犯罪、實施公訴，依法其有訊問被告之權，證人且須具結，
    而實務運作時，檢察官偵查中向被告以外之人所取得之陳述
    ，原則上均能遵守法律規定，不致違法取供，其可信度極高
    。本件被告歐志恒之辯護人認為洪郁茹、蔡佶佑於偵查中之
    證言，無證據能力（見本院審訴字卷第68頁）；被告洪郁茹
    之辯護人認為莊承鑫、黃瑋倫、陳惠名、孫瑋駿於偵查中之
    證言，無證據能力（見本院審訴字卷第86頁）；被告蔡佶佑
    之辯護人認為歐志恒、洪郁茹於偵查中之證言，無證據能力
    （見本院審訴字卷第61頁）。然證人莊承鑫、黃瑋倫、陳惠
    名、孫瑋駿、歐志恒、洪郁茹、蔡佶佑於偵查中，檢察官以
    證人身分予以訊問部分，俱經依法具結在卷，並無證據顯示
    檢察官在偵查時有不法取供之情形，亦查無證據顯示有顯不
    可信之情況，且黃瑋倫、陳惠名、孫瑋駿、歐志恒、洪郁茹
    、蔡佶佑於本院審理時皆到庭結證，而經檢察官、辯護人當
    庭交互詰問，被告之防禦權應已獲得保障；而證人莊承鑫經
    傳喚未到，復拘提未獲，辯護人亦未提出證人莊承鑫向檢察
    官所為陳述，有顯有不可信之情況。揆諸前揭說明，證人莊
    承鑫、黃瑋倫、陳惠名、孫瑋駿、歐志恒、洪郁茹、蔡佶佑
    於偵查中之證述，咸有證據能力。
五、按通訊監察之譯文，係員警於審判外將監聽所得資料以現譯
    方式整理後予以記錄而得，而國家基於犯罪偵查之目的，對
    被告進行通訊監察，依法定程序執行監聽取得之錄音，係以
    錄音設備之機械作用，真實保存當時通訊之內容，如通訊一
    方為受監察人，司法警察在監聽中蒐集所得之通訊者對話，
    若其通話本身即係被告進行犯罪中構成犯罪事實之部分內容
    ，自與所謂「審判外之陳述」無涉，應不受傳聞法則之規範
    ，當然具有證據能力。至司法警察依據監聽錄音結果予以翻
    譯而製作之監聽譯文，屬於文書證據之一種，倘被告或訴訟
    關係人對該通訊監察譯文之真實性並不爭執，即無勘驗辨認
    其錄音聲音之調查必要性（最高法院99年度台上字第7876號
    判決參照）。經查，本案卷附之通訊監察譯文，有該通訊監
    察書在卷可按（見偵二卷【警聲搜卷】第13頁至第18頁），
    其監聽錄音蒐證程序應屬合法，復觀諸其譯文內容，亦各標
    明通話雙方之電話號碼、通話日期及時間等，符合監聽之合
    法性及譯文之功能性。被告及其辯護人對其真實性並不爭執
    ，即無勘驗辨認其錄音聲音之調查必要性，本院於審判程序
    亦已踐行提示監聽譯文供當事人辨認並告以要旨，使其表示
    意見等程序並為辯論，自具有證據能力，而得為認定本案犯
    罪事實之依據。
六、末按被告以外之人於審判外之陳述，雖不符刑事訴訟法第15
    9之1至第159條之4之規定，而經當事人於審判程序同意作為
    證據，法院審酌該言詞陳述或書面陳述作成時之情況，認為
    適當者，亦得為證據。當事人或辯護人於法院調查證據時，
    知有第159條第1項不得為證據之情形，而未於言詞辯論終結
    前聲明異議者，視為有前項之同意。刑事訴訟法第159之5定
    有明文。查檢察官、被告歐志恒、洪郁茹、蔡佶佑及渠等辯
    護人除上述一至四部分認為無證據能力外，對於本判決所引
    用其他傳聞證據或非供述證據，均同意作為證據，本院審酌
    上開證據作成時之情狀，並無違法或不當等情形，且與本案
    相關之待證事實具有關聯性，認為以之作為本案之證據亦屬
    適當，爰依前揭規定，認均應有證據能力。
貳、認定犯罪事實所憑之證據及理由：
    訊據被告歐志恒坦承施用甲基安非他命及持有大麻之事實，
    惟否認有何販賣甲基安非他命、愷他命之犯行；而被告洪郁
    茹、蔡佶佑亦均矢口否認前揭犯行。被告歐志恒辯稱：我沒
    有與洪郁茹、蔡佶佑共同販賣毒品，也沒有賣甲基安非他命
    給蔡宗佑等語；被告洪郁茹辯稱：我沒有賣，只有請他們吃
    等詞；被告蔡佶佑則辯稱：沒有賣愷他命給莊承鑫，那是我
    跟莊承鑫一起跟人家拿回來施用的等情。被告歐志恒之辯護
    人以被告歐志恒與洪郁茹、蔡佶佑並無販賣毒品之犯意聯絡
    ，另證人蔡宗佑證述內容反覆，且係購買之後2年才收錢，
    與販賣毒品實務經驗相違背等語為被告歐志恒置辯；被告洪
    郁茹之辯護人係以孫瑋駿交付與洪郁茹之500元是幫朋友還
    錢，並非購毒對價，另陳惠名無法證明如何向洪郁茹購買毒
    品，洪郁茹雖有交付毒品給莊承鑫，但沒有向莊承鑫收取毒
    品代價等情為被告洪郁茹辯護；被告蔡佶佑之辯護人則以從
    監聽譯文完全看不出蔡佶佑與莊承鑫是否交易毒品，應如蔡
    佶佑所言是合資購買為被告蔡佶佑置辯。經查：
一、被告歐志恒於98年11月26日凌晨2時許，在高雄市苓雅區○
    ○○路80巷23弄1號之住處，施用第二級毒品甲基安非他命1
    次；且於98年11月26日前某日，在高雄地區某處，向不詳之
    人購得大麻2包而持有之事實，業據被告歐志恒坦承不諱，
    復經警採擷被告歐志恒之尿液送驗，發現其尿液呈現施用甲
    基安非他命後，所代謝之甲基安非他命、安非他命陽性反應
    ，此有高雄市政府警察局刑警大隊偵4隊10分隊偵辦毒品案
    尿液採證代碼對照表、高雄市立凱旋醫院濫用藥物尿液檢驗
    報告各1份在卷可稽（見警二卷第55頁、第56頁）。另被告
    歐志恒為警查獲持有大麻2包，將該扣案之大麻送驗後，檢
    出大麻成分，有法務部調查局濫用藥物實驗室鑑定書1份附
    卷可憑（見偵四卷第188頁），足徵被告歐志恒前開自白與
    事實相符。又被告歐志恒前於97年間，曾因施用毒品案件，
    經本院裁定送觀察、勒戒後，認無繼續施用毒品之傾向，由
    臺灣高雄地方法院檢察署檢察官以97年度毒偵字第3267號案
    件為不起訴處分確定等情，有卷附臺灣高等法院被告前案紀
    錄表可按，堪認被告歐志恒於前開觀察、勒戒執行完畢釋放
    後，5年內再犯施用第二級毒品罪之犯行。故被告歐志恒施
    用第二級毒品甲基安非他命及持有第二級毒品大麻部分，均
    事證明確，此部分應依法論科。
二、被告歐志恒、洪郁茹、蔡佶佑及渠等辯護人以前詞置辯，故
    本案有疑義，應予審究者，厥為：(一)、被告洪郁茹有無於事
    實欄一販賣愷他命給莊承鑫之行為？(二)、被告洪郁茹有無於
    事實欄二(一)至(四)所示之販賣甲基安非他命行為？(三)、被告蔡
    佶佑有無事實欄三販賣愷他命給莊承鑫之行為？(四)、被告歐
    志恒有無與洪郁茹共同為事實欄一及事實欄二(一)至(四)所示之
    販賣毒品行為？(五)、被告歐志恒有無與蔡佶佑共同為事實欄
    三販賣愷他命給莊承鑫之行為？(六)、被告歐志恒有無事實欄
    四販賣甲基安非他命給蔡宗佑之行為？本院說明得心證之理
    由如下：
(一)、被告洪郁茹有無於事實欄一販賣愷他命給莊承鑫之行為？
１、警方於98年11月26日14時30分許，即被告洪郁茹交付愷他命
    給莊承鑫後不久，在高雄市○○區○○路與文武街口時，攔
    查莊承鑫，並扣得愷他命1包，送驗後檢出第三級毒品愷他
    命成分等節，有現場蒐證照片4張、高雄市政府警察局刑警
    大隊偵4隊10分隊扣押筆錄、扣押目錄表、高雄市立凱旋醫
    院濫用藥物成品檢驗鑑定書各1份附卷可憑（見警三卷第59
    頁至第62頁、第74頁至第75頁；偵六卷第41頁）。足認莊承
    鑫於98年11月26日14時30分為警查獲時，確實持有愷他命之
    事實。
２、證人莊承鑫於98年11月26日警詢時，即證稱：於98年11月26
    日14時左右，是綽號「小郁」之女子以0000000000門號，詢
    問我要不要購買愷他命，我表示要購買1公克，價錢是700元
    ，約定在苓雅區○○路與三多路口，過了約10幾分鐘，在約
    定地點交易，完成交易後，我就在青年路與文武街口遭警方
    盤詰而查扣毒品愷他命，小郁就是洪郁茹等語（見警一卷第
    59頁至第63頁）。而證人莊承鑫於98年12月24日偵訊時結證
    稱：11月26日當天早上是叫小郁的人打電話給我，問我要不
    要愷他命，我跟她說好，買1公克700元，約中午在三多路與
    自強路交貨，我騎車過去，到達時有打電話給她，小郁交給
    我愷他命，我交700元給小郁，買完就被警察攔檢，愷他命
    已被警察查獲等語（見偵四卷第101頁），互核證人莊承鑫
    於警詢及偵訊時之證述情節相符。再參照被告洪郁茹於警詢
    、偵訊時咸稱：我確實有拿愷他命給莊承鑫，有跟他收錢等
    語（見警一卷28頁、偵四卷第92頁），僅於本院審理時改稱
    ：我沒有賣，只有請他們吃云云（見本院訴二字卷第68頁反
    面），顯見莊承鑫於98年11月26日為警查獲時，所持有之愷
    他命應係被告洪郁茹所交付無訛。
３、觀之下列被告洪郁茹於98年11月26日持門號0000000000行動
    電話與莊承鑫持有門號0000000000行動電話之通聯譯文內容
    ：
(1)、被告洪郁茹於98年11月26日13時31分36秒持上述門號與莊承
    鑫持有前揭門號之通聯譯文（見本院訴一字卷第39頁）：
     A（洪郁茹）：你有打給我喔。
     B（莊承鑫）：嗯。
     A（洪郁茹）：怎樣，剛還在廁所。
     B（莊承鑫）：10分鐘啦。
     A（洪郁茹）：喔，好。
(2)、被告洪郁茹於98年11月26日13時46分06秒持上述門號與莊承
    鑫持有前揭門號之通聯譯文（見本院訴一字卷第39頁）：
     A（洪郁茹）：我在走路了，好。
(3)、被告洪郁茹於98年11月26日14時03分31秒持上述門號與莊承
    鑫持有前揭門號之通聯譯文（見本院訴一字卷第39頁）：
     A（洪郁茹）：喂。
     B（莊承鑫）：ㄚ多久。
     A（洪郁茹）：好啦，我要出去了。
     B（莊承鑫）：快點啦，我還有事情啦。
     A（洪郁茹）：好。
     B（莊承鑫）：你要多久？
     A（洪郁茹）：不會很久啦。
     B（莊承鑫）：什麼叫做不會很久。
     A（洪郁茹）：我馬上好，我要出門了。
     B（莊承鑫）：你太扯了我跟你，幹。
     A（洪郁茹）：好啦，我知道啦。
(4)、被告洪郁茹於98年11月26日14時07分14秒持上述門號與莊承
    鑫持有前揭門號之通聯譯文（見本院訴一字卷第39頁）：
     A（洪郁茹）：喂。
     B（莊承鑫）：現在是怎樣？
     A（洪郁茹）：沒啦，我。
     B（莊承鑫）：沒東西嗎？
     A（洪郁茹）：有東西啦，我（背景聲音歐志恒：她拿錯了）
                  我拿錯了。
     B（莊承鑫）：太扯了，你們。
     A（洪郁茹）：好啦。
     B（莊承鑫）：現在ㄟ，現在是怎樣。
     A（洪郁茹）：我現在要過去了，歹勢啦。
     B（莊承鑫）：緊勒啦，我要出去了，我要走了。
     A（洪郁茹）：好。
(5)、如同前述，證人莊承鑫曾證稱：購買愷他命有與洪郁茹電話
    聯絡等情；而被告洪郁茹於警詢時亦稱：98年11月26日14時
    ，有跟莊承鑫聯絡等語（見警一卷第28頁），足認上開通聯
    譯文確實為被告洪郁茹與莊承鑫之通話內容。從莊承鑫向被
    告洪郁茹確認有無東西，到一直催促被告洪郁茹之言語，但
    被告洪郁茹卻向莊承鑫表示「歹勢」之情形，可知被告洪郁
    茹姿態甚低，倘若是被告洪郁茹請莊承鑫施用愷他命，實不
    必向莊承鑫道歉，故被告洪郁茹為無償轉讓愷他命給莊承鑫
    之辯解，尚難採信。
４、綜上，有通聯譯文、現場蒐證照片及警方在莊承鑫處所查扣
    之愷他命，可以佐證證人莊承鑫之證述；況且被告洪郁茹亦
    為無償轉讓愷他命與莊承鑫之不利於己供述，是以被告洪郁
    茹於98年11月26日14時許，在高雄市苓雅區○○○路與三多
    路口之美嘉遊藝場前，販賣價值700元之愷他命1包給莊承鑫
    之事實，堪予認定。
(二)、被告洪郁茹有無於事實欄二(一)販賣甲基安非他命給孫瑋駿、
    黃瑋倫之行為？
１、警方於98年11月26日14時40分許，即被告洪郁茹交付甲基安
    非他命給孫瑋駿後不久，在高雄市苓雅區○○○路與三多四
    路口時，攔查孫瑋駿，並扣得甲基安非他命1包，送驗後呈
    現第二級毒品甲基安非他命成分等節，有現場蒐證照片14張
    、高雄市政府警察局刑警大隊偵4隊10分隊扣押筆錄、扣押
    目錄表、高雄市立凱旋醫院濫用藥物成品檢驗鑑定書各1份
    附卷可憑（見本院訴一卷第67頁至第73頁、警一卷第113頁
    至第116頁；偵四卷第191頁）。足認孫瑋駿於98年11月26日
    14時40分為警查獲時，確實持有甲基安非他命之事實。
２、證人孫瑋駿於本院審理時具結證稱：警方於98年11月26日下
    午2時40分所查扣的甲基安非他命是我與黃瑋倫合資購買的
    ，是跟洪郁茹購買，並交付500元給洪郁茹，但是由黃瑋倫
    與洪郁茹聯絡的，因為黃瑋倫在路上遇到熟人，所以由我跟
    洪郁茹去拿毒品等語（見本院訴一字卷第195頁至第197頁）
    。而證人黃瑋倫於本院亦證稱：98年11月26日打電話給洪郁
    茹買500元甲基安非他命，我和孫瑋駿2個人一起去跟洪郁茹
    拿，洪郁茹說東西在她家，孫瑋駿就跟洪郁茹回去拿了，回
    來時還沒到原地，警察就來了，這次是我跟孫瑋駿一起購買
    等語（見本院訴一字卷第191頁至第194頁），互核證人孫瑋
    駿、黃瑋倫於偵訊時所述情節，除是否合資購買有異外，其
    餘大致相符。再佐以被告洪郁茹於警詢稱：通話時我在美嘉
    遊藝場內走出來與黃瑋倫見面，黃瑋倫和孫瑋駿同時在場，
    因為我身上沒有甲基安非他命，所以我叫孫瑋駿載我回我住
    處，拿取甲基安非他命1包給孫瑋駿，孫瑋駿在我住家外交
    付500元給我等情（見警一卷第29頁至第30頁）；被告洪郁
    茹於偵訊時稱：有拿甲基安非他命給孫瑋駿、黃瑋倫，有收
    錢等語（見偵四卷第53頁、第86頁、第92頁）；嗣於本院審
    理時改稱：我沒有賣，只有請他們吃云云（見本院訴二字卷
    第68頁反面），顯見孫瑋駿於98年11月26日為警查獲時，所
    持有之甲基安非他命應係被告洪郁茹所交付無誤。
３、紬繹下列被告洪郁茹於98年11月26日持門號0000000000行動
    電話與黃瑋倫持有門號0000000000行動電話之通聯譯文內容
    ：
(1)、被告洪郁茹於98年11月26日13時32分34秒持上述門號與黃瑋
    倫持有前揭門號之通聯譯文（見本院訴一字卷第49頁）：
     A（洪郁茹)：喂。
     B（黃瑋倫)：你有打給我嗎。
     A（洪郁茹)：有丫。
     B（黃瑋倫)：你在那裡。
     A（洪郁茹)：一樣丫。
     B（黃瑋倫)：你有辦法送過來樹德嗎。
     A（洪郁茹)：樹德的那裡？
     B（黃瑋倫)：樹德丫。
     A（洪郁茹)：我不知道樹德的那裡．我只知道樹德的加油站那
                 裡而已。
     B（黃瑋倫)：沒，你送過來樹德加油站那裡。
     A（洪郁茹)：到了再打給我，一樣5百嗎？
     B（黃瑋倫)：對啦。
     A（洪郁茹)：你要拿昨天的5百給我嗎？
     B（黃瑋倫)：昨天那有什麼5百ㄟ
     A（洪郁茹)：喔，那個是阿明啦。你跟阿明講一下…
     B（黃瑋倫)：我要同樣的．正常。
     A（洪郁茹)：沒，你甘有辦法來。
     B（黃瑋倫)：我朋友在忙ㄟ，我順便介紹朋友讓你認識。
     A（洪郁茹)：喔，要介紹朋友喔。
     B（黃瑋倫)：緊勒啦。
     A（洪郁茹)：好啦。
(2)、被告洪郁茹於98年11月26日13時50分37秒持上述門號與黃瑋
    倫持有前揭門號之通聯譯文（見本院訴一字卷第49頁）：
     A（洪郁茹)：我沒辦法跟你送啦。
     B（黃瑋倫)：喔…
     A（洪郁茹)：我真的沒車啦。你到美嘉在打給我。
     B（黃瑋倫)：好啦．我看看。
(3)、被告洪郁茹於98年11月26日14時11分12秒持上述門號與黃瑋
    倫持有前揭門號之通聯譯文（見本院訴一字卷第49頁）：
     A（洪郁茹)：喂。
     B（黃瑋倫)：你在哪裡？
     A（洪郁茹)：我到美嘉你到了嗎？
     B（黃瑋倫)：哈。
     A（洪郁茹)：你到美嘉，美嘉你知道嗎？電動間啦。
     B（黃瑋倫)：電動間我不知道。
     A（洪郁茹)：三多自強這裡隔壁85樓那間啦。
     B（黃瑋倫)：那裡ㄚ。
     A（洪郁茹)：你到美嘉這裡電動間。
     B（黃瑋倫)：喔，好啦。
(4)、被告洪郁茹於98年11月26日14時14分18秒持上述門號與黃瑋
    倫持有前揭門號之通聯譯文（見本院訴一字卷第49頁）：
     A（洪郁茹)：喂。
     B（黃瑋倫)：我在美嘉，你在哪裡？
     A（洪郁茹)：喔，好，好。
(5)、證人黃瑋倫於偵訊時閱覽前揭譯文內容後證稱：是我的對話
    內容，我叫她拿500元甲基安非他命過來，她本來要過來，
    很久沒有來，我再打電話給她，我過去找她等語（見偵一卷
    第37頁）；被告洪郁茹於警詢時閱覽上開譯文後，亦表示為
    其與黃瑋倫之對話，有警詢筆錄1份在卷可稽（見警一卷第2
    9頁至第30頁），是以該通聯譯文應為被告洪郁茹與黃瑋倫
    之通話內容。而上開譯文內容已有提及「一樣5百嗎？」，
    且對照前揭被告洪郁茹販賣愷他命與莊承鑫之時間，足認本
    件是緊接在莊承鑫購買愷他命後，是以被告洪郁茹未隨身攜
    帶甲基安非他命，只好請孫瑋駿載其回住處乙節，不但有蒐
    證照片可佐，亦與通聯譯文內容相符。衡情，若被告洪郁茹
    無償轉讓甲基安非他命給孫瑋駿施用，何必如此急迫？故被
    告洪郁茹為無償轉讓甲基安非他命給孫瑋駿、黃瑋倫之辯解
    ，為卸責之詞。
４、綜上，有通聯譯文、現場蒐證照片及警方在孫瑋駿處所查扣
    之甲基安非他命，可以佐證證人孫瑋駿、黃瑋倫之證述可採
    ；況且被告洪郁茹亦為無償轉讓甲基安非他命與孫瑋駿、黃
    瑋倫之不利於己供述，是以被告洪郁茹於98年11月26日14時
    40分許，在高雄市苓雅區○○○路80巷23弄1號住處，販賣
    甲基安非他命1包給孫瑋駿、黃瑋倫之事實，亦堪認定。
(三)、被告洪郁茹有無於事實欄二(二)販賣甲基安非他命給陳惠名之
    行為？
１、證人陳惠名於偵訊時，閱覽監聽譯文後具結證稱：9月27日
    晚上打完電話沒多久，我向她買了1,000元的安非他命，我
    本來要拿500元，她就說1,000元，我就說好，那天我找到三
    多自強路口，我拿了安非他命，但沒有給錢，是我隔天去買
    時，再給她1千元等語（見偵四卷第151頁）；而證人陳惠名
    於本院審理證稱：在庭上中間的女子叫「小郁」，98年9月2
    7日22時55分26秒0000000000撥打0000000000，這通電話是
    我打的，跟「小郁」對話，我要過去找她，她問我一樣嗎，
    我說後天錢再給她，這次應該買安非他命，應該1千元等語
    （見本院訴一字卷第46頁至第47頁）；而被告洪郁茹於偵訊
    時，經檢察官問：「陳惠名指證在98年9月27日在三多自強
    向你買安非他命，有何意見（當庭播放0000000000與000000
    0000號電話的通話，編號72、73，22時56分、23時16分31秒
    ）」，被告洪郁茹答：「有這件事。」（見偵四卷第98頁）
    ；嗣被告洪郁茹於本院審理時改稱：我沒有賣，只有請他們
    吃云云（見本院訴二字卷第68頁反面），足認被告洪郁茹於
    98年9月27日應有交付甲基安非他命與陳惠名之事實。
２、被告洪郁茹與陳惠名皆不諱言有下列被告洪郁茹於98年9月2
    7日持門號0000000000行動電話與陳惠名持有門號000000000
    0行動電話之通聯譯文內容：
(1)、被告洪郁茹於98年9月27日22時55分26秒持上述門號與陳惠
    名持有前揭門號之通聯譯文（見本院訴一字卷第47頁）：
     B（陳惠名）：我要過去找你。
     A（洪郁茹）：你要一樣嗎？
     B（陳惠名）：對ㄚ。
     A（洪郁茹）：等一下喔。我找一下我的東西。好啦。
     B（陳惠名）：對啦，我要跟你講。
     A（洪郁茹）：用多一點嗎？
     B（陳惠名）：沒．沒，我後天領錢在拿給你好嗎？
     A（洪郁茹）：你要先差(欠)喔。
     B（陳惠名）：我跟你們拿那麼多次，你應該信的過我。
     A（洪郁茹）：沒啦，你每次都拿5百的，5百很難裝，要嗎就
                  拿1千。1千比較多也比較。
     B（陳惠名）：我現在要跟你差1千ㄟ。
     A（洪郁茹）：你什麼時候給我。…
     A（洪郁茹）：你若幫我介紹，我就免費給你吸。
     B（陳惠名）：會啦，我會盡量幫你找生意啦。
     A（洪郁茹）：你朋友有很多人在玩這個嗎？
     B（陳惠名）：還好啦。
     A（洪郁茹）：喂.喂.喂。
     B（陳惠名）：我最多幫你，幫你講其他幾項吧。
     A（洪郁茹）：你講怎樣？
     B（陳惠名）：我。
     A（洪郁茹）：你打別支好嗎？
     B（陳惠名）：喔，好。
     A（洪郁茹）：0000000000。
     B（陳惠名）：喔，好。
(2)、被告洪郁茹於98年9月27日23時16分31秒持上述門號與陳惠
    名持有前揭門號之通聯譯文（見本院訴一字卷第47頁）：
     B（陳惠名）：喂，我到了。
     A（洪郁茹）：不好意思，我剛跑到樓下。你到很久了嗎？
     B（陳惠名）：沒有，我剛到而已。
     A（洪郁茹）：小北沒，對面沒，有一間泰式推拿沒..指壓
                  那個嗎？
     B（陳惠名）：我看一下。
     A（洪郁茹）：有吧，檳榔攤的隔壁。泰式推拿有沒。
     B（陳惠名）：有啊。
     A（洪郁茹）：然後隔壁那條巷子你騎進來。
     B（陳惠名）：好。
     A（洪郁茹）：你就在那裡等我。
(3)、上開譯文內容已有提及「你要一樣嗎？」、「你每次都拿5
    百的，5百很難裝，要嗎就拿1千。1千比較多也比較。」、
    「你若幫我介紹，我就免費給你吸。」等語，彰顯出被告洪
    郁茹是販賣甲基安非他命給陳惠名，而非無償轉讓甚明。
３、綜上，有通聯譯文可以佐證證人陳惠名之證述可採；況且被
    告洪郁茹不諱言交付甲基安非他命給陳惠名之不利於己供述
    ，是以被告洪郁茹於98年9月27日，在高雄市苓雅區○○○
    路與三多四路口，販賣甲基安非他命1包給陳惠名之事實，
    足以認定。
(四)、被告洪郁茹有無於事實欄二(三)販賣甲基安非他命給陳惠名之
    行為？
１、證人陳惠名於偵訊時，閱覽監聽譯文後具結證稱：9月28日
    是1個女生接的，我跟她在三多路與自強路口拿了500元或1,
    000元的安非他命，那天是小郁拿安非他命給我，當場就拿
    錢給她，9月28日譯文中說我順便把錢給你，是9月27日那天
    沒有給錢的意思等情（見偵四卷第151頁）；而證人陳惠名
    於本院審理時，經檢察官提示98年9月28日21時35分25秒、
    同日22時02分53秒，門號0000000000撥打0000000000之通聯
    譯文與證人陳惠名閱覽後，證人陳惠名證稱：是我跟那個女
    生（即被告洪郁茹）的對話，應該有再跟她買毒品，順便把
    欠她的錢給她，一樣就是當初拿的數量等情（見本院訴一字
    卷第44頁反面至第45頁）；而被告洪郁茹於偵訊時，經檢察
    官問：「陳惠名指證在98年9月28日晚上9點半至10點時，在
    三多自強向一個叫小玉的買安非他命，那天給的錢是給9月2
    7日及28日的錢，有何意見（當庭播放0000000000與000000
    0000號電話的9月28日通話，編號62、63）」，被告洪郁茹
    答：「我有拿給他，但我不及記得有無拿錢給我」（見偵四
    卷第98頁）；嗣被告洪郁茹於本院審理時改稱：我沒有賣，
    只有請他們吃云云（見本院訴二字卷第68頁反面），足認被
    告洪郁茹於98年9月28日確有交付甲基安非他命與陳惠名乙
    情。
２、被告洪郁茹與陳惠名皆不諱言有下列被告洪郁茹於98年9月2
    8日持門號0000000000行動電話與陳惠名持有門號000000000
    0行動電話之通聯譯文內容：
(1)、被告洪郁茹於98年9月28日21時35分25秒持上述門號與陳惠
    名持有前揭門號之通聯譯文（見本院訴一字卷第46頁）：
     B（陳惠名）：妳在家嗎？
     A（洪郁茹）：恩。
     B（陳惠名）：這樣我過去找妳。
     A（洪郁茹）：恩。
     B（陳惠名）：我順便把昨天的錢給你。
     A（洪郁茹）：ㄚ一樣嗎？
     B（陳惠名）：恩。
     A（洪郁茹）：喔，好。
     B（陳惠名）：妳不要睡著。
     A（洪郁茹）：好
(2)、被告洪郁茹於98年9月28日22時02分53秒持上述門號與陳惠
    名持有前揭門號之通聯譯文（見本院訴一字卷第46頁）：
     B（陳惠名）：你再那裡？
     A（洪郁茹）：好啦．好啦，我要下去了。
     B（陳惠名）：好。
(3)、上開譯文內容已有提及「ㄚ一樣嗎？」，再比對被告洪郁茹
    上述於98年9月27日與陳惠名之通聯譯文可知，被告洪郁茹
    是販賣甲基安非他命給陳惠名，而非無償轉讓無疑。
３、綜上，有通聯譯文可以佐證證人陳惠名之證述可採；況且被
    告不諱言交付甲基安非他命給陳惠名之不利於己供述，是以
    被告洪郁茹於98年9月28日，在高雄市苓雅區○○○路與三
    多四路口，販賣甲基安非他命1包給陳惠名之事實，亦可認
    定。
(五)、被告洪郁茹有無於事實欄二(四)販賣甲基安非他命給陳惠名之
    行為？
１、證人陳惠名於偵訊時，閱覽監聽譯文後具結證稱：10月3日
    那次好像是男的接電話，我問他在哪裡，他說他在家，問我
    要多少，我說要1,000，同樣是小郁拿出來，還是在同一地
    點交貨，通聯裡說這次欠1張就是要拿1,000元的意思等情（
    見偵四卷第151頁）；而證人陳惠名於本院審理時，經檢察
    官提示98年10月3日11時41分02秒、同日12時01分31秒，門
    號0000000000撥打0000000000之通聯譯文與證人陳惠名閱覽
    後，證人陳惠名證稱：是我打的電話，有時候打女生接，有
    時候男生接，後來應該是那個女生拿1千元安非他命給我，
    這次跟她欠1千元，後來有還欠她們的錢等情（見本院訴一
    字卷第46頁至第51頁）；而被告洪郁茹於偵訊時，經檢察官
    問：「陳惠名指證在98年10月3日早上11點時，在三多路及
    自強路口向一個叫小玉的買安非他命，那天給的錢是給10月
    27日及28日的錢，有何意見（當庭播放0000000000與000000
    0000號電話的10月3日通話，編號64、65）」，被告洪郁茹
    答：第一通電話是歐志恒的聲音，那支電話是我的，如果我
    睡覺的時候，他們會接，我有拿安非他命給他，我忘了有沒
    有收錢（見偵四卷第96頁）；嗣被告洪郁茹於本院審理時改
    稱：我沒有賣，只有請他們吃云云（見本院訴二字卷第68頁
    反面），足認被告洪郁茹於98年10月3日確有交付甲基安非
    他命與陳惠名之事實。
２、被告洪郁茹與陳惠名皆不諱言有下列被告洪郁茹於98年10月
    3日持門號0000000000行動電話與陳惠名持有門號000000000
    0行動電話之通聯譯文內容：
(1)、被告洪郁茹於98年10月3日11時41分02秒持上述門號與陳惠
    名持有前揭門號之通聯譯文（見本院訴一字卷第46頁）：
     A（歐志恒）：喂。怎樣。
     B（陳惠名）：喂。
     A（歐志恒）：你好。
     B（陳惠名）：妳們有在家嗎？
     A（歐志恒）：對丫，我們在小北那裡。
     B（陳惠名）：喔，好好。
     A（歐志恒）：要多少？
     B（陳惠名）：那種一千。
     A（歐志恒）：喔，好。
     B（陳惠名）：我今天在拿給你可以嗎？
     A（歐志恒）：幾點ㄚ？
     B（陳惠名）：那種8到9點或10點那。
     A（歐志恒）：沒，講真的逗正(台語)的你給我一個確定時
                  間。
     B（陳惠名）：有啊、有啊，我都有正常，你問她(小郁)
                  啊。
     A（歐志恒）：我知道，我知。我是說給我一個叫確定、確
                  定時間。
     B（陳惠名）：差不多10點左右。
     A（歐志恒）：喔好啊。
     B（陳惠名）：我到打給你。
     A（歐志恒）：好。
(2)、被告洪郁茹於98年10月3日12時01分31秒持上述門號與陳惠
    名持有前揭門號之通聯譯文（見本院訴一字卷第46頁）：
     A（洪郁茹）：喂。
     B（陳惠名）：我到了。
     A（洪郁茹）：你到了喔。
     B（陳惠名）：恩。
     A（洪郁茹）：你這次要欠一張(一千元)嗎？
     B（陳惠名）：恩。對、對。我剛有跟妳朋友說了。
     A（洪郁茹）：你晚上就要給我了嗎？
     B（陳惠名）：對、對。
     A（洪郁茹）：差不多幾點。
     B（陳惠名）：10點那裡。
     A（洪郁茹）：妳要確定，因為我要給人家錢。
     B（陳惠名）：ok、ok。
(3)、上開譯文內容已有提及「你這次要欠一張(一千元)嗎？」、
    「你晚上就要給我了嗎？」、「妳要確定，因為我要給人家
    錢。」之通聯譯文內容可知，被告洪郁茹是販賣甲基安非他
    命給陳惠名明確。
３、綜上，有通聯譯文可以佐證證人陳惠名之證述可採；況且被
    告不諱言交付甲基安非他命給陳惠名之不利於己供述，是以
    被告洪郁茹於98年10月3日，在高雄市苓雅區○○○路與三
    多四路口，販賣甲基安非他命1包給陳惠名之事實，洵堪認
    定。
(六)、被告蔡佶佑有無事實欄三販賣愷他命給莊承鑫之行為？
１、警方於98年11月12日上午10時10分許，即被告蔡佶佑交付愷
    他命給莊承鑫後不久，在高雄市前鎮區○○○路130號前，
    攔查莊承鑫，並扣得愷他命2包，檢驗後呈現第三級毒品愷
    他命反應等節，有現場照片4張、高雄市政府警察局刑警大
    隊扣押筆錄、扣押目錄表各1份、檢測為愷他命反應之照片6
    張附卷可憑（見偵一卷第9頁至第12頁、第15頁至第19頁）
    。足認莊承鑫於98年11月12日上午10時10分為警查獲時，確
    實持有愷他命之事實。
２、證人莊承鑫於98年11月12日警詢時，即證稱：我於98年11月
    12日上午10時10分，因去購買愷他命後，在路上被警方盤詰
    時，警方命我主動交出放在黑色背包內愷他命1包及吸管給
    警方，這是我98年10月30日購買所剩餘的；另1包愷他命我
    丟棄在地上為警方查扣，我坦承向1名男子綽號「阿佑」購
    買的，我於98年11月12日上午10時左右，在高雄市○○路○
    ○路上，以我的手機門號0000000000號撥打綽號「阿佑」的
    手機門號0000000000號向他聯絡購買愷他命700元，綽號「
    阿佑」告訴我，到住處高雄市苓雅區○○○路5號前等待交
    易，我約5分鐘到達現場，當場交付警方查扣的愷他命，價
    錢700元我跟他說下次一起付錢等語（見偵一卷第3頁至第4
    頁）。證人莊承鑫於偵訊時結證稱：我於11月12日早上10點
    用電話0000000000打對方電話0000000000，約在高雄市○○
    ○路全家便利商店，有1個叫阿佑的人拿愷他命給我，這次
    沒有給錢，我打算隔天就會給他錢，阿佑就是在警局指認的
    蔡佶佑等情（見偵一卷第28頁），互核證人莊承鑫於警詢及
    偵訊時證述情節雷同。再對照被告蔡佶佑於警詢稱：98年11
    月12日上午10時10分左右，也是交愷他命0.7公克給莊承鑫
    ，價值700元，當場也是沒有交錢給我，而是4天後晚上，在
    美嘉遊藝場裡交給我的等詞（見警一卷第19頁至第20頁）；
    另被告蔡佶佑於偵訊時供稱：如果有人要買愷他命的話會打
    電話給洪郁茹，因為電話都是洪郁茹在用比較多，只有莊承
    鑫是我朋友他會打給我，我賣給莊承鑫愷他命的那些錢是給
    歐志恒，貨是歐志恒提供，錢是歐志恒拿走等情（見偵四卷
    第75頁）。嗣於本院審理時改稱：那是我跟莊承鑫一起跟人
    家拿回來施用的云云（見本院訴二字卷第69頁），足認莊承
    鑫於98年11月12日為警查獲時，所持有之愷他命2包，除1包
    是施用剩餘之殘渣袋外，另1包應係被告蔡佶佑所交付無訛
    。
３、觀之被告蔡佶佑與莊承鑫皆不諱言之下列被告蔡佶佑於98年
    11月12日持門號0000000000行動電話與莊承鑫持有門號0000
    000000行動電話之通聯譯文內容：
(1)、被告蔡佶佑於98年11月12日上午10時03分58秒持上述門號與
    莊承鑫持有前揭門號之通聯譯文（見偵二字卷第52頁）：
     A（蔡佶佑）：喂。
     B（莊承鑫）：有嗎？
     A（蔡佶佑）：你等一下好嗎？
     B（莊承鑫）：等一下是怎樣？
     A（蔡佶佑）：你多久會到？
     B（莊承鑫）：10分鐘吧。
     A（蔡佶佑）：10分鐘喔。
     B（莊承鑫）：嗯。
     A（蔡佶佑）：哭爸ㄟ，好啦，你現在過來好了。
     B（莊承鑫）：好。
(2)、被告蔡佶佑於98年11月12日上午10時09分10秒持上述門號與
    莊承鑫持有前揭門號之通聯譯文（見偵二字卷第52頁、本院
    訴一字卷第42頁）：
     B（莊承鑫）：到了，你在哪裡？
     A（蔡佶佑）：你在哪裡？
     B（莊承鑫）：我停紅燈啦。
     A（蔡佶佑）：ㄚ，全家啦。
     B（莊承鑫）：好，
     A（蔡佶佑）：我2分鐘到。
     B（莊承鑫）：嗯。
(3)、從上述莊承鑫問被告蔡佶佑「有嗎？」，而被告蔡佶佑稱：
    你等一下好嗎？」等譯文內容，可知莊承鑫係在問被告蔡佶
    佑有無東西，而非向被告蔡佶佑表示共同合資購買，被告蔡
    佶佑辯稱係合資購買云云，與譯文內容迥異，應為卸責之詞
    。
４、綜上，有通聯譯文、現場蒐證照片及警方在莊承鑫身旁查扣
    之愷他命，可以佐證證人莊承鑫之證述，應為真實；況且被
    告亦曾自白販賣愷他命與莊承鑫之不利於己供述，是以被告
    蔡佶佑於98年11月12日上午10時10分許，在高雄市苓雅區○
    ○○路5號前，販賣價值700元之愷他命1包給莊承鑫之事實
    ，足堪認定。
(七)、被告歐志恒有無與洪郁茹共同為事實欄一及事實欄二(一)至(四)
    所示之販賣毒品行為？
１、證人洪郁茹於警詢時證稱：接聽購買毒品的電話是我、歐志
    恒、蔡佶佑我們3人都會接，發送毒品則是由我跟蔡佶佑出
    去發送，收回來的錢會交給歐志恒；98年11月26日14時許，
    由莊承鑫打電話向我購買1公克愷他命700元時，歐志恒在我
    旁邊，他也知道我要去交易毒品，我將販毒所得700元其中1
    00元花掉了，另外的600元則交給歐志恒；98年11月26日13
    時32分許，黃瑋倫打電話向我購買0.25公克安非他命500元
    時，我是在我住處接聽電話，當時歐志恒在我旁邊，也知道
    我要去交易毒品，我將販毒所得500元都交給歐志恒等語（
    見警一卷第33頁至第37頁）；而證人洪郁茹於偵訊時則證稱
    ：是歐志恒叫我把安非他命拿給孫瑋駿及黃瑋倫，有收錢；
    我將愷他命、安非他命交給別人並收錢，那些愷他命、安非
    他命是有1個人會過來我們住處，與歐志恒討論後，是歐志
    恒叫我將這些愷他命、安非他命拿給別人並收錢，我將錢收
    來後都交給歐志恒，我住在歐志恒的生活費用及吃、喝費用
    都是歐志恒出的等語（見偵四卷第87頁、第92頁至第93頁）
    。足認證人洪郁茹於警詢及偵訊時俱指認其提供愷他命或甲
    基安非他命與購毒者，皆是由被告歐志恒提供毒品，並繳回
    購毒所得給被告歐志恒乙節。衡情證人洪郁茹為被告歐志恒
    之女友，與被告歐志恒並無宿怨，實無誣陷被告歐志恒之必
    要。
２、佐以證人蔡佶佑於警詢時證稱：歐志恒的毒品是向綽號「大
    胖仔」之人購買，歐志恒用手機聯絡「大胖仔」，由歐志恒
    到門口跟他拿取毒品，要是綽號「大胖仔」在門口時，歐志
    恒都會叫我跟洪郁茹先回房間，有時「大胖仔」會上來我們
    房間，這時候歐志恒就會叫我跟洪郁茹出去，他不想讓我們
    知道交易毒品的事，但都是「大胖仔」來以後才會有毒品的
    ；而接聽購買毒品的電話是我們3個人都會接，發送毒品則
    是由我跟洪郁茹出去發送，收回來的錢就會交給歐志恒等情
    （見警一卷第21頁）；核與證人洪郁茹前揭證述內容相符，
    是以證人洪郁茹、蔡佶佑前揭證述內容可信度極高。
３、何況，相互比對證人洪郁茹、陳惠名前揭證詞及上述(五)、２
    有關洪郁茹持有之門號0000000000行動電話與陳惠名持有門
    號0000000000行動電話於98年10月3日11時41分02秒之通聯
    譯文，可知第1通電話應係被告歐志恒接聽無誤，且擷取其
    內容（見本院訴一字卷第46頁）：
    A（歐志恒）：要多少？
    B（陳惠名）：那種一千。
    A（歐志恒）：喔，好。
      …，…
    A（歐志恒）：沒，講真的逗正(台語) 的你給我一個確定時
                 間。
    B（陳惠名）：有啊、有啊，我都有正常，你問她(小郁) 啊
                 。
    A（歐志恒）：我知道，我知。我是說給我一個叫確定、確
                 定時間。
    可知陳惠名欲向被告歐志恒購買價值1千元之甲基安非他命
    ，並向被告歐志恒強調其與洪郁茹交易都有正常，而被告歐
    志恒亦表示知情之事實。復再參酌不久後洪郁茹與陳惠名之
    下列通文譯文（見本院訴一字卷第46頁）：
     A（洪郁茹）：你到了喔。
     B（陳惠名）：嗯。
     A（洪郁茹）：你這次要欠一張(一千元)嗎？
     B（陳惠名）：嗯。對、對。我剛有跟妳朋友說了。
     A（洪郁茹）：你晚上就要給我了嗎？
    足認陳惠名與洪郁茹聯繫時，洪郁茹已知悉陳惠名要購買1
    千元甲基安非他命並欲賒帳乙節，顯然被告歐志恒已將先前
    與陳惠名於電話中談妥之購毒條件，向洪郁茹說明，益證洪
    郁茹前揭有關其與被告歐志恒共同販賣毒品等情，應為真實
    。
４、再者，警方於98年11月26日16時10分許，在被告歐志恒、洪
    郁茹共同住居之高雄市苓雅區○○○路80巷23弄1號租賃處
    查扣甲基安非他命6小包、愷他命1小包、電子磅秤、空夾鏈
    袋等物，有高雄市政府警察局刑警大隊搜索扣押筆錄、扣押
    物品目錄表各2份、高雄市立凱旋醫院濫用藥物成品檢驗鑑
    定書1份在卷可憑（見偵二卷第74頁至第84頁、偵四卷第185
    頁至第186頁）。衡理，被告歐志恒、洪郁茹若係單純供己
    施用，實不必大費周章，將甲基安非他命、愷他命予以分裝
    ；更何況被告歐志恒當時沒有工作，係跟家人要1萬元來買
    毒品、租房子、吃飯，且買毒品回來與蔡佶佑、洪郁茹一起
    施用等節，業據被告歐志恒供述明確（見偵四卷第58頁），
    是以被告歐志恒當時經濟欠佳，實不必將購入之毒品再分裝
    ，因為分裝成愈多小夾鍊袋，毒品會黏沾於每個夾鍊袋，而
    產生愈多毒品之耗損量，故從扣得之電子磅秤2台、空夾鏈
    袋1包及將甲基安非他命、愷他命包裝成小包裝之客觀事實
    ，堪認被告歐志恒辯稱其無販毒乙節，實難採信。
５、綜上，由證人洪郁茹、蔡佶佑之證述，佐以通聯譯文、扣案
    以夾鏈袋分裝之甲基安非他命及愷他命及電子磅秤2台、空
    夾鏈袋1包之事證，復參酌被告歐志恒之經濟狀況及有施用
    甲基安非他命等情，足認被告歐志恒有與洪郁茹共同為事實
    欄一及事實欄二(一)至(四)所示之販賣毒品行為。
(八)、被告歐志恒有無與蔡佶佑共同為事實欄三販賣愷他命給莊承
    鑫之行為？
１、證人蔡佶佑於警詢時證稱：我販賣給莊承鑫愷他命，歐志恒
    都知道，後來我也有將錢交給歐志恒。第一次的時候，0.7
    公克，歐志恒就叫我算700元，只有第一次我有問歐志恒要
    多少價格，第二次、第三次就沒問了，都賣700元等語（見
    警一卷第23頁）；嗣於偵訊時亦結證稱：我販賣愷他命來源
    是歐志恒，我賣給莊承鑫愷他命的那些錢都給歐志恒，因為
    貨是他提供的，錢是他拿走等情（見偵四卷第75頁）。是以
    證人蔡佶佑於警詢及偵訊時咸為一致之證述。衡情，蔡佶佑
    於警、偵訊時既已坦承販賣愷他命，亦未主張供出毒品上游
    ，以獲減刑之動機，是以證人蔡佶佑上述證詞極具可信度。
２、佐以證人洪郁茹於警詢時證稱：接聽購買毒品的電話是我們
    3個人都會接，發送毒品則是由我跟蔡佶佑出去發送，收回
    來的錢就會交給歐志恒，蔡佶佑也會交給歐志恒，但是有時
    蔡佶佑會偷偷把錢花掉，所以在檢查毒品數量或金錢時，會
    少掉一些，我們才會要去借錢湊足金錢付給藥頭等情（見警
    卷第36頁至第37頁），核與證人蔡佶佑前揭證述情節相符。
    衡情，若是洪郁茹配合警方作證，實不必連蔡佶佑會偷偷將
    販毒所得花掉的事情，一併供出，故證人洪郁茹上述證稱應
    係出於真意，而非虛妄之詞。
３、再者，蔡佶佑於98年11月12日上午10時03分及09分持門號00
    00000000行動電話與莊承鑫持有門號0000000000行動電話通
    聯之基地台位置，係在高雄市苓雅區○○○路62號，為被告
    歐志恒位於高雄市苓雅區○○○路80巷23弄1號租賃處附近
    ，有通聯譯文1份在卷可稽（見偵二卷第52頁）。而警方因
    已對蔡佶佑持有之門號0000000000行動電話為通訊監察並現
    場即時接聽，得知蔡佶佑與莊承鑫於上述(六)、３之通訊內容
    後，即至現場跟監埋伏，並查獲蔡佶佑與莊承鑫甫完成愷他
    命交易乙節，有高雄市政府警察局刑警大隊偵四隊偵辦第一
    、二、三及毒品案偵查報告1份附卷足憑（見偵二卷第4頁至
    第5頁）；復觀之蔡佶佑與莊承鑫前揭通聯譯文內容，足認
    蔡佶佑於98年11月12日上午10時03分接獲莊承鑫電話後，於
    同日上午10時10分許，即在被告歐志恒租賃處附近，交付愷
    他命與莊承鑫，益證蔡宗佑前揭所謂愷他命是被告歐志恒的
    ，收的錢也交給被告歐志恒等情，應非誣陷之詞。
４、綜上，由證人蔡佶佑、洪郁茹之證述，佐以通聯譯文及基地
    台位置，復參酌警方查獲蔡佶佑與莊承鑫交易之情形，足認
    被告歐志恒有與蔡佶佑共同販賣愷他命與莊承鑫之事實。
(九)、被告歐志恒有無事實欄四販賣甲基安非他命給蔡宗佑之行為
    ？
１、首先，觀之證人蔡佶佑、蔡宗佑皆不諱言為渠等對話內容之
    被告蔡佶佑於98年10月23日17時23分09秒，持門號00000000
    00行動電話與蔡宗佑持有門號0000000000行動電話之通聯譯
    文（見偵二字卷第55頁）：
     A（蔡佶佑）：你不是要拿一千來嗎？
     B（蔡宗佑）：怎樣。
     A（蔡佶佑）：你不是還差天仔一千嗎？
     B（蔡宗佑）：對，怎樣。
     A（蔡佶佑）：現有法度拿過來嗎。
     B（蔡宗佑）：我身上一角都沒有。
     A（蔡佶佑）：想辦法一下，你娘ㄟ。
     B（蔡宗佑）：真正沒有。
     A（蔡佶佑）：我已經幾天沒東西了，你去也有看到。
     B（蔡宗佑）：我身上真正連一角都沒有啦。
     A（蔡佶佑）：想辦法緊仔啦，沒你看有人要拿東西嗎，是
                  軟的還是K的？
     B（蔡宗佑）：好啦。
     A（蔡佶佑）：好。
２、證人蔡宗佑於99年1月15日警詢時，聆聽警方所播放上開通
    訊監察譯文之錄音檔後，證稱：差不多98年5月晚上，在三
    多中華路口，我有向「天仔」買1千元安非他命，當時身上
    沒錢，所以跟「天仔」講先欠著，因為只有跟「天仔」買過
    1次毒品，所以才會欠他1千元，有付1千元交給「佶佑」轉
    交給「天仔」，「佶佑」是來左營區瑞豐夜市跟我收取1千
    元的，警方提示歐志恒資料，就是我所指的「天仔」等語（
    見警一卷第67頁至第70頁）；而於99年3月9日偵查中，經檢
    察官告以上開譯文內容後，證人蔡宗佑結證稱：應該是97年
    5、6月份的事，因為我與天仔是小時玩伴，後來他叫佶佑跟
    我說我欠他1,000元，我叫佶佑拿給他；他講的1,000元，就
    是買了1,000元的安非他命，在高雄市○○路與民生路附近
    買的，買安非他命，他拿給我的東西像冰糖，重量我不知道
    ，我向他買完後有以鋁鉑紙燒烤施用，用完後會睡不著等語
    （見偵四卷第146頁）；嗣於100年8月24日本院審理時，經
    檢察官提示上開譯文與證人蔡宗佑閱覽，證人蔡宗佑結證稱
    ：這是我與蔡佶佑通訊內容，為何要拿1千元給蔡佶佑，那
    是很久以前欠歐志恒的，跟歐志恒拿毒品，那時候過得比較
    不好，所以歐志恒沒有跟我要錢等語。互核證人蔡宗佑上列
    不同日期於警、偵、審之證述內容，除何時向被告歐志恒購
    買毒品，因時間久遠而有出入外，對於被告歐志恒委託蔡佶
    佑向其拿取1千元之理由，則相當一致；而參酌蔡宗佑上開
    證述內容，應以蔡宗佑於偵訊時向檢察官確認之97年5、6月
    間，向被告歐志恒購買甲基安非他命之時間，應係蔡宗佑仔
    細回憶後所為之證詞，較可採信。
３、何況，證人蔡佶佑於本院審理時，閱覽前揭通聯譯文後亦結
    證稱：是我與蔡宗佑之通訊監察譯文，因為歐志恒說蔡宗佑
    欠他1千元，他要繳房屋不夠錢，叫我跟蔡宗佑要等詞（見
    本院訴一卷第220頁），故證人蔡宗佑證述曾向被告歐志恒
    購買1千元之甲基安非他命1次乙節，應非無稽。綜上，由證
    人蔡佶佑、蔡宗佑之證述，又有通聯譯文可以佐證，復審酌
    警方於被告歐志恒處查扣多包甲基安非他命之情形，足認證
    人蔡宗佑所述應可採信，被告歐志恒應有販賣甲基安非他命
    與蔡宗佑之事實。
三、邇來政府為杜絕毒品氾濫，毒害人民甚深，再三宣導教民眾
    遠離毒品、媒體之報導既深且廣，對於毒品之禁絕，應為民
    眾所熟悉。又政府對於查緝施用、轉讓及販賣毒品無不嚴格
    執行，且販賣第二級或第三級毒品罪更係重罪，設若無利可
    圖，衡情一般持有毒品者，當不致輕易將持有毒品交付他人
    。參以被告洪郁茹於警詢時，供稱：安非他命我們賣出的價
    格是0.3公克1,000元，所以1公克我們大約可以賺1,500元左
    右；愷他命我們賣出的價格，如果比較熟識的客人就1公克
    600元，比較不熟的就1公克700元等情（見警一卷第34頁）
    ；而被告蔡佶佑於警詢時稱：安非他命我們賣出的價格是0.
    15公克500元，可以賺多少我不知道，因為我不知道成本價
    多少，愷他命我們賣0.7公克700元等語（見警一卷第22頁）
    ，互核被告洪郁茹、蔡佶佑前揭販賣毒品之價格一致，應屬
    無誤。從而，被告歐志恒、洪郁茹共同販賣甲基安非他命與
    孫瑋駿、黃瑋倫、陳惠名；被告歐志恒、洪郁茹共同販賣愷
    他命與莊承鑫；而被告歐志恒、蔡佶佑共同販賣愷他命與莊
    承鑫，俱有欲從中賺取差額利潤以牟利之意圖，堪予認定。
四、按安非他命、甲基安非他命咸屬毒品危害防制條例第2條第2
    項第2款所列之第二級毒品，依行政院衛生署管制藥品管理
    局之相關函釋，二者雖多為硫酸鹽或鹽酸鹽，可溶於水，為
    白色、略帶苦味之結晶，但使用劑量及致死劑量，仍屬有別
    ，且目前國內發現者都為甲基安非他命之鹽酸鹽，此為本院
    職務上所已知（見司法院編印「法官辦理刑事案件參考手冊
    (一) 」第282頁、第292頁、第293頁）。查本件被告洪郁茹
    販賣與孫瑋駿遭查獲扣案之結晶顆粒1包，及扣案如附表一
    編號2至7之物，經鑑定結果，均檢出甲基安非他命成分，有
    高雄市立凱旋醫院濫用藥物成品檢驗鑑定書2份（見偵四卷
    第186頁至第187頁、第191頁），復參以安非他命或甲基安
    非他命若未經實際鑑驗究屬何種類，一般提供及施用者均泛
    稱為安非他命，是本件被告歐志恒、洪郁茹、蔡佶佑及證人
    孫瑋駿、黃瑋倫、陳惠名所稱之安非他命實係甲基安非他命
    ，而起訴書犯罪事實雖記載為「安非他命」或「甲基安非他
    命」，惟業經公訴檢察官予以更正俱為「甲基安非他命」（
    見本院審訴卷第83頁反面），附此敘明。
五、至證人洪郁茹於本院審理時證稱：蔡佶佑不常去我與歐志恒
    的住處，偵查中會說歐志恒、蔡佶佑與我一起賣毒品，毒品
    來源都是歐志恒，是因為警察說如果推給他的話，我就可能
    會沒有事等語（見本院訴一卷第222頁至第228頁）。而蔡佶
    佑於本院審理時證稱：我沒有跟歐志恒、洪郁茹住在一起，
    但時常到歐志恒住處找他，我拿給莊承鑫的愷他命是跟「大
    胖」購買，警察局說毒品來源是歐志恒，是因為在監獄裡面
    的人先叫我坦承等詞（見本院訴一卷第119頁反面至第222頁
    ）。其中被告蔡佶佑是否住居於被告歐志恒位於高雄市苓雅
    區○○○路80巷23弄1號乙情，不但警方於98年11月26日至
    該處搜索時，被告歐志恒、洪郁茹、蔡佶佑皆在場；且被告
    歐志恒於本院準備程序時，亦稱：98年8月與洪郁茹同居，
    直到被查獲為止，到後來蔡佶佑也有到我們那個地方住，國
    慶日前，蔡佶佑就已經到我的住處住了等語（見本院訴一卷
    第29頁），顯見洪郁茹、蔡佶佑係為迴避蔡佶佑替被告歐志
    恒送毒品，而換取免費住居之對價，而為虛偽證述；何況，
    洪郁茹、蔡佶佑於本院審理時，皆已否認販賣毒品犯行，更
    不可能供稱係與被告歐志恒共同販賣，是以尚難因洪郁茹、
    蔡佶佑於本院之上揭證述，而遽為對被告歐志恒為有利之認
    定。
五、綜觀各節，足認被告歐志恒、洪郁茹、蔡佶佑確有上列販賣
    毒品之事實，而渠等所辯及渠等辯護人為被告等之辯解，尚
    難採信。故本件事證明確，渠等前開販賣毒品之犯行，均堪
    認定，應依法論科。
參、論罪部分：
一、被告歐志恒於前揭事實欄四販賣甲基安非他命給蔡宗佑之行
    為後，毒品危害防制條例第4條業於98年5月20日修正公布，
    同年月22日施行，關於販賣第二級毒品，新法第4條第2項規
    定：「製造、運輸、販賣第二級毒品者，處無期徒刑或七年
    以上有期徒刑，得併科新臺幣一千萬元以下罰金。」，舊法
    同條項則規定：「製造、運輸、販賣第二級毒品者，處無期
    徒刑或七年以上有期徒刑，得併科新臺幣七百萬元以下罰金
    」，經比較修正前後上開條文關於罰金刑之規定，以修正前
    法律，較有利於被告歐志恒。因被告歐志恒並未供出毒品來
    源，亦無於偵查及審判中均自白犯罪，無修正後毒品危害防
    制條例第17條第1、2項減輕其刑規定之適用，是依刑法第2
    條第1項之規定，自應適用修正前毒品危害防制條例之規定
    。
二、按甲基安非他命、大麻係毒品危害防制條例第2條第2項第2
    款所定之第二級毒品，不得施用、持有或意圖營利而販賣。
    而愷他命為毒品危害防制條例第2條第2項第3款所定之第三
    級毒品，亦不得意圖營利而販賣。次按毒品危害防制條例第
    4條所規定之販賣毒品罪，其行為態樣，可分為販入、賣出
    、販入後復行賣出等三種情形。其中販入或賣出，有一於此
    ，其犯罪固屬完成。但在販入後復行賣出之場合，行為人基
    於營利之意思而販入毒品後，至首次賣出，乃二個舉動之接
    續實行，仍祇成立一個販賣既遂罪（最高法院97年度台上字
    第352號判決意旨可供參照）。本件被告歐志恒基於營利之
    意思，向「大胖」購入第三級毒品愷他命，再販賣予莊承鑫
    ，應只成立一個販賣毒品既遂罪。是核被告歐志恒、洪郁茹
    前揭事實欄一部分所為，皆係違反毒品危害防制條例第4條
    第3項之販賣第三級毒品罪；被告歐志恒、洪郁茹前揭事實
    欄二4次販賣甲基安非他命部分所為，俱係違反毒品危害防
    制條例第4條第2項之販賣第二級毒品罪；被告歐志恒、蔡佶
    佑前揭事實欄三部分所為，皆係違反毒品危害防制條例第4
    條第3項之販賣第三級毒品罪；另被告歐志恒前揭事實欄四
    部分所為，係違反修正前毒品危害防制條例第4條第2項之販
    賣第二級毒品罪；而被告歐志恒前揭事實欄五、六部分所為
    ，分別係違反毒品危害防制條例第10條第2項之施用第二級
    毒品罪及違反毒品危害防制條例第11條第2項之持有第二級
    毒品罪。又被告歐志恒、洪郁茹持有第二級毒品之低度行為
    ，為施用或販賣第二級毒品罪之高度行為所吸收，均不另論
    罪。而被告歐志恒所犯5次販賣第二級毒品罪、2次販賣第三
    級毒品罪、1次施用第二級毒品罪、1次持有第二級毒品罪，
    均為犯意各別、行為互殊，應予分論併罰；至被告洪郁茹所
    犯4次販賣第二級毒品罪、1次販賣第三級毒品罪，亦皆為犯
    意各別、行為互殊，俱予分論併罰。
三、共同實施犯罪行為之人，在合同意思範圍以內，各自分擔犯
    罪行為之一部，相互利用他人之行為，以達其犯罪之目的者
    ，即應對於全部所發生之結果，共同負責。又共同正犯之成
    立，祇須具有犯意之聯絡、行為之分擔，既不問犯罪動機起
    於何人，亦不必每一階段犯行，均經參與（最高法院34年上
    字第862號判例意旨參照）。本件事實欄一、二、三部分係
    由被告洪郁茹、蔡佶佑出面販賣甲基安非他命或愷他命，然
    該甲基安非他命或愷他命係由被告歐志恒所提供，渠等間有
    共同犯罪之目的，各被告在此共同犯罪目的之意思範圍內，
    雖由被告洪郁茹、蔡佶佑出面販賣毒品，然被告歐志恒實係
    利用被告洪郁茹、蔡佶佑之行為，以達販賣毒品圖利之共同
    犯罪目的，而有販賣毒品牟利之犯意聯絡，故被告歐志恒、
    洪郁茹就事實欄一、二部分；被告歐志恒、蔡佶佑就事實欄
    三部分，自均應論以共同正犯。
肆、科刑部分：
    本院審酌下列各部分，以被告之責任為基礎，本於比例、平
    等及罪刑相當原則為整體之評價，使罪刑均衡，輕重得宜。
一、犯罪行為部分：
    被告歐志恒、洪郁茹、蔡佶佑皆有施用甲基安非他命或愷他
    命之習性，都知道施用甲基安非他命、愷他命之害處，戒除
    毒癮之不易，且一旦染上毒癮，將散盡家財，不只家人痛苦
    ，若進而行竊、搶奪、強盜，更危害社會安定，而被告歐志
    恒、洪郁茹竟共同販賣第二級、第三級毒品牟利；被告歐志
    恒、蔡佶佑則共同販賣第三級毒品圖利，該行為實在不可取
    ，應予重罰。另由被告洪郁茹、蔡佶佑警詢及偵訊之證述，
    佐以被告歐志恒亦不諱言渠等之經濟狀況、生活模式，迨至
    本院審理時，被告洪郁茹、蔡佶佑皆迴避被告歐志恒部分，
    可知被告歐志恒為本案販毒之主謀，而被告洪郁茹為歐志恒
    之女友，知悉販毒利潤多寡，但被告蔡佶佑僅知悉欲販賣多
    少價金，卻不知毒品成本價為何等情節，足認渠等參與程度
    尚有輕重之分，應予不同之量刑評價。
二、被告行為人部分：
(一)、被告歐志恒自始至終否認犯行，犯後態度欠佳、無業、經濟
    狀況勉持、高職肄業之智識程度（見警一卷第3頁）；有違
    反毒品危害防制條例、藥事法、酒後駕車等前科，有臺灣高
    等法院被告前案紀錄表1份在卷可考，素行欠妥。
(二)、被告洪郁茹雖於警詢、偵訊時坦承犯行，至本院審理時，卻
    辯稱是無償轉讓云云，且對於被告歐志恒共同販賣甲基安非
    他命或愷他命部分，卻避重就輕，固有情意，但販賣毒品牟
    利之可能受害之吸毒者及其家人而言，其心可誅，亦難謂犯
    後態度良好。另考量被告洪郁茹高職畢業、無業，家境勉持
    等情（見警一卷第25頁），復曾有違反毒品危害防制條例、
    妨害風化等前科，此觀臺灣高等法院被告前案紀錄表1份在
    卷自明，素行不良。
(三)、被告蔡佶佑於警詢、偵訊時亦坦承犯行，至本院審理時，卻
    辯稱是與莊承鑫合資購買云云；也迴避提及其他共犯之犯行
    ，企圖為歐志恒脫免重責，雖可謂對於朋友之義氣相挺，然
    對於販賣毒品後可能受害之吸毒者及其家人而言，又豈是以
    義氣二字即可換回公平及挽回一個吸毒者之家庭? 尚難稱其
    犯後態度良好；另考量被告蔡佶佑為高職畢業、無業，家境
    勉持等情（見偵一卷第16頁），復審酌被告蔡佶佑曾有違反
    毒品危害防制條例、竊盜等前科，此觀臺灣高等法院被告前
    案紀錄表1份在卷可考，素行不佳。
三、量刑評價：
(一)、本件綜合上情，復衡諸毒品危害防制條例第4條第2項販賣第
    二級毒品者，為最輕本刑為7年以上有期徒刑之罪，而毒品
    危害防制條例第4條第3項販賣第三級毒品者，為最輕本刑為
    5年以上有期徒刑之罪，再參酌被告3人販賣對象、次數及販
    賣毒品之所得等，予以綜合判斷，量處如主文所示之刑。
(二)、末按刑法第51條數罪併罰定執行刑之立法方式，採限制加重
    原則，亦即非以累加方式定應執行刑，該條第5款即明定：
    「宣告多數有期徒刑者，於各刑中之最長期以上，各刑合併
    之刑期以下，定其刑期。但不得逾30年」；本院審酌被告歐
    志恒、洪郁茹共同販賣甲基安非他命之對象僅有孫瑋駿、黃
    瑋倫、陳惠名3人，另被告歐志恒販賣甲基安非他命之對象
    另有蔡宗佑，而被告歐志恒與被告洪郁茹或蔡佶佑販賣愷他
    命之對象僅有莊承鑫1人，除被告歐志恒於97年5月某日曾販
    賣甲基安非他命給蔡宗佑外，本件販賣毒品之時間，集中在
    98年9月至同年11月間，對法益侵害之加重效應不大，販賣
    數量、模式、次數等整體犯罪之非難評價，亦難與中、大盤
    毒梟者相提併論，如以實質累加之方式定應執行刑，則處罰
    之刑度顯將超過其行為之不法內涵，而違反罪責原則，及考
    量因生命有限，刑罰對被告造成之痛苦程度，係隨刑度增加
    而生加乘效果，而非以等比方式增加，是則以隨罪數增加遞
    減其刑罰之方式，當足以評價被告行為之不法性之法理（即
    多數犯罪責任遞減原則）；且本件被告歐志恒如附表一所示
    犯行，依據前揭刑法第51條第5款，被告歐志恒最低刑度為8
    年2月，最高刑度為有期徒刑53年2月；被告洪郁茹最低刑度
    為7年8月，最高刑度為有期徒刑35年10月。再參酌被告歐志
    恒販毒牟取不法利益亦僅合計5千4百元；被告洪郁茹部分之
    販毒所得為3千7百元，獲利不多，是以公訴檢察官具體求處
    被告歐志恒應執行有期徒30年；被告洪郁茹應執行有期徒27
    年4月，實屬過重，爰綜合上開各情判斷，定其應執行之刑
    如主文所示，應較妥適。
四、沒收或併銷燬部分：
一、按「查獲之第一、二級毒品及專供製造或施用第一、二級毒
    品之器具，不問屬於犯人與否，均沒收銷燬之」，毒品危害
    防制條例第18條第1項前段定有明文；又依同條例第19條第1
    項規定，「犯第四條至第九條、第十二條、第十三條或第十
    四條第一項、第二項之罪者，其供犯罪所用或因犯罪所得之
    財物，均沒收之，如全部或一部不能沒收時，追徵其價額或
    以其身產抵償之」。而愷他命（Ketamine；俗稱「Ｋ他命」
    ）係毒品危害防制條例第2條第2項第3款所定之第三級毒品
    ，應認係違禁物。又販賣愷他命而被查獲，其所販賣之愷他
    命，係供實行販賣犯罪行為所使用之目的物，亦屬供犯罪所
    用之物。而供犯罪所用之物併具違禁物之性質者，因違禁物
    不問是否屬於犯罪行為人所有，均應宣告沒收，自應優先適
    用刑法第38條第1項第1款之規定，有最高法院100年度第3次
    刑事庭會議決議可資參照。再按共同正犯因相互間利用他人
    之行為，以遂行其犯意之實現，本於責任共同之原則，有關
    沒收部分，對於共犯間供犯罪所用之物，自均應為沒收之諭
    知，有最高法院89年度台上字第6946號、91年度台上字第55
    83號判決意旨參照。
二、應予沒收、銷燬部分：
(一)、按以營利為目的販入毒品，經多次販賣後，持有剩餘毒品被
    查獲，其各次販賣毒品行為，固應併合處罰。惟該持有剩餘
    毒品之低度行為，應僅為最後一次販賣毒品之高度行為所吸
    收，不另論罪，故就該查獲之剩餘毒品，祇能於最後一次之
    販賣毒品罪宣告沒收銷燬，不得於各次販賣毒品罪均宣告沒
    收銷燬，最高法院98年度台上字第6663號、98年度台上字第
    5283號判決可資參照。扣案附表二編號2至7之甲基安非他命
    6包（含沾有微量甲基安非他命而無法析離之包裝袋6只，檢
    驗後淨重3.979公克），經送高雄市立凱旋醫院鑑定結果，
    既均檢出含有第二級毒品甲基安非他命成分，有高雄市立凱
    旋醫院濫用藥物成品檢驗鑑定書1份在卷可稽（見偵四卷第1
    86頁至第187頁），足認上開物品均為第二級毒品甲基安非
    他命無訛，則依前揭說明，自應依毒品危害防制條例第18條
    第1項前段之規定，分別在附表一編號五被告歐志恒、洪郁
    茹共同所犯之最後一次販賣第二級毒品罪項下宣告沒收銷燬
    。
(二)、扣案附表二編號8至9之大麻2包（含沾有微量大麻而無法析
    離之包裝袋2只，驗前合計淨重0.95公克，驗餘淨重0.92 公
    克），經鑑定後確含有大麻之成分，有法務部調查局濫用藥
    物實驗室鑑定書1份附卷可憑（見偵四卷第188頁），係毒品
    危害防制條例第2條第2項第2款所列之第二級毒品，不問屬
    於犯人與否，應依毒品危害防制條例第18條第1項前段之規
    定，於被告歐志恒持有第二級毒品罪項下宣告沒收銷燬之。
(三)、而上述(一)、(二)經鑑驗所耗損之毒品，既已滅失，自無庸宣告
    沒收銷燬，附此敘明。
三、應予沒收部分：
(一)、扣案附表二編號11電子磅秤2台，係被告歐志恒所有，並供
    分裝毒品所用之物，業據被告歐志恒供承在卷（見警一卷第
    7頁），係為被告歐志恒、洪郁茹、蔡佶佑用來秤重販賣毒
    品所用之物，業經認定如前，自應依毒品危害防制條例第19
    條第1項前段規定及責任共同之原則，於附表一編號一至六
    各被告所犯之罪項下宣告沒收。
(二)、另扣案附表二編號15尚未使用之夾鏈袋1包，為被告歐志恒
    所有，用以分裝毒品，業據被告歐志恒供述明確（見警一卷
    第7頁），且係預備分裝毒品甲基安非他命或愷他命販賣所
    用之物，爰依刑法第38條第1項第2款規定及責任共同之原則
    ，於附表一編號一至六各被告所犯之罪項下宣告沒收。
(三)、扣案如附表二編號1之行動電話（LG廠牌、序號：000000000
    000000，含門號0000000000之SIM卡1張），被告蔡佶佑供稱
    為其所有（見警一卷第17頁），且被告蔡佶佑係利用該行動
    電話及門號與莊承鑫聯絡並販賣愷他命之用；至扣案如附表
    二編號24之行動電話（SONY ERICSSON廠牌、序號：0000000
    00000000、含門號0000000000之SIM卡1張），為被告洪郁茹
    所有，業據被告洪郁茹供承在卷（見本院訴一卷第222頁反
    面），而被告洪郁茹係利用該行動電話及門號與莊承鑫、黃
    瑋倫、陳惠名聯絡並販賣毒品之用；皆係供本件犯罪所用之
    物，應依毒品危害防制條例第19條第1項前段規定及責任共
    同之原則，附表二編號1之行動電話，應於附表一編號六被
    告歐志恒、蔡佶佑所犯之罪項下宣告沒收；附表二編號24之
    行動電話，應於附表一編號一至五被告歐志恒、洪郁茹所犯
    之罪項下宣告沒收。
(四)、附表二編號18之第三級毒品愷他命1包（內含包裝袋1只，驗
    餘前淨重0.486公克；檢驗後淨重0.476公克），經送高雄市
    立凱旋醫院檢驗，鑑驗結果確含愷他命成份乙節，有上開醫
    院99年1月4日高市凱醫驗字第11965號濫用藥物成品檢驗鑑
    定書1份附卷足參（見偵四卷第185頁），且為被告洪郁茹販
    賣第三級毒品愷他命而持有，揆諸前揭最高法院決議意旨，
    應屬違禁物；是上開扣案之第三級毒品愷他命1包，不問屬
    於犯人與否，應依刑法第38條第1項第1款規定，於附表一編
    號一各該被告罪名項下沒收之。
(五)、扣案之附表二編號13玻璃球吸食器5支、附表二編號14削尖
    吸管1支，均為被告歐志恒所有，並供其施用第二級毒品甲
    基安非他命犯行之用（見警一卷第7頁），應依刑法第38條
    第1項第2款規定，於附表一編號八被告歐志恒施用第二級毒
    品罪名項下諭知沒收。
四、未予沒收部分：
    按宣告沒收之物，應與本案論罪科刑之事實有關，依法應沒
    收或得沒收之物為限，如與本案之犯罪事實無關，雖係於本
    案以外之其他犯罪事實，經論罪科刑時，應沒收或得沒收之
    物，亦僅得於該他案宣告沒收，而不得於本案併予宣告沒收
    （最高法院98年度台上字第4072號判決意旨參照），經查：
(一)、扣案附表二編號12被告歐志恒所有之計算機1台、附表二編
    號23被告洪郁茹所有之K盤1組、附表二編號17、19、20第五
    級毒品對位乙醯氨基酚及附表二編號21、22未檢出毒品成分
    之白色粉末，依卷內證據尚難認與本案被告歐志恒、洪郁茹
    販賣第二級毒品或第三級毒品有關，爰均不予宣告沒收。
(二)、另扣案附表二編號10之NOKIA廠牌行動電話1支（序號：0000
    0000000000、含門號0000000000之SIM卡1張），依卷內證據
    尚難認被告歐志恒等人持該門號與前揭事實欄所載之各購毒
    者聯絡，揆諸前揭最高法院判決意旨，足認該行動電話與本
    案販賣毒品之犯行，並無關聯；附表二編號16之現金2千元
    ，是被告歐志恒母親給予被告歐志恒之金錢，已據被告歐志
    恒供述在卷（見警一卷第7頁），亦與本案無關，爰俱不予
    宣告沒收。
(三)、警方雖於事實欄一所示之時間、地點查扣莊承鑫甫向被告洪
    郁茹購得之第三級毒品愷他命1包；於事實欄二(一)所示之時
    間、地點查扣孫瑋駿甫向被告洪郁茹購得之第二級毒品甲基
    安非他命1包；於事實欄三所示之時間、地點查扣莊承鑫甫
    向被告蔡佶佑購得之第三級毒品愷他命1包。惟被告洪郁茹
    或蔡佶佑業將該毒品交付莊承鑫或孫瑋駿，既已易手，依照
    最高法院100年度台上字第654號判決意旨，應於莊承鑫或孫
    瑋駿違反毒品危害防制條例案件之宣告刑項下，為沒收或沒
    收銷燬之諭知，爰不予本案中宣告沒收或沒收銷燬，附此敘
    明。
五、販毒所得部分：
(一)、按毒品危害防制條例第19條第1 項規定，係採義務沒收主義
    ，故販賣毒品所得金錢，如能認定確係販賣毒品所得款項，
    應宣告沒收，不以當場搜獲扣押者為限。如所得財物為金錢
    而無法沒收時，應以其財產抵償之，而不發生追徵價額問題
    （最高法院93年度台上字第1218號、第2670號、第2743號判
    決可參）。
(二)、被告歐志恒、洪郁茹於事實欄一販賣愷他命給莊承鑫之所得
    700元；被告歐志恒、洪郁茹於事實欄二(一)至(四)販賣甲基安
    非他命給孫瑋駿、黃瑋倫、陳惠名之所得各500元、1,000元
    、500元、1,000元；被告歐志恒、蔡佶佑於事實欄三販賣愷
    他命給莊承鑫之所得700元；被告歐志恒於事實欄四販賣甲
    基安非他命給蔡宗佑之所得1,000元，皆未扣案，揆諸前揭
    最高法院見解，仍應依毒品危害防制條例第19條第1項規定
    ，於附表一編號一至五部分，諭知被告歐志恒與洪郁茹就各
    販賣毒品所得部分連帶沒收，如全部或一部不能沒收時，由
    被告歐志恒與洪郁茹之財產連帶抵償；附表一編號六部分，
    諭知被告歐志恒與蔡佶佑就販賣愷他命所得700元部分連帶
    沒收，如全部或一部不能沒收時，由被告歐志恒與蔡佶佑之
    財產連帶抵償。
乙、無罪部分：
一、起訴意旨另以：被告歐志恒、蔡佶佑共同基於販賣第三級毒
    品愷他命牟利之犯意聯絡，由被告歐志恒提供愷他命，而被
    告蔡佶佑則於98年10月底某日，在高雄市○○路與自強路口
    之美嘉遊藝場，販賣愷他命1包給莊承鑫，莊承鑫交付700元
    之代價給被告蔡佶佑，被告蔡佶佑再將700元交回與被告歐
    志恒，因認被告歐志恒、蔡佶佑均涉嫌違反毒品危害防制條
    例第4條第3項之販賣第三級毒品罪。
二、按犯罪事實應依證據認定之，無證據不得認定其犯罪事實，
    刑事訴訟法第154條第2項定有明文。所謂證據，須適於為被
    告犯罪事實之證明者，始得採為斷罪資料，如未能發現相當
    證據，或證據不足以證明，自不能以推測或擬制之方法，以
    為裁判基礎。次按認定不利於被告之事實，須依積極證據，
    茍積極之證據本身存有瑕疵而不足為不利於被告事實之認定
    ，即應為有利於被告之認定，更不必有何有利之證據，而此
    用以證明犯罪事實之證據，猶須於通常一般人均不至於有所
    懷疑，堪予確信其已臻真實者，始得據以為有罪之認定，倘
    其證明尚未達到此一程度，而有合理性之懷疑存在，致使無
    從為有罪之確信時，即應為無罪之判決，此有最高法院82年
    度台上字第163號判決、76年台上字第4986號、30年上字第8
    16號等判例意旨可資參照。末按證據之證明力，雖委由法官
    評價，然心證之形成，由來於經嚴格證明之證據資料的推理
    作用，通常有賴數個互補性之證據始足以形成確信心證，單
    憑一個證據則較難獲得正確之心證，尤其是具有對向性關係
    之單一證據，如毒品交易之買賣雙方，買方為獲邀減刑寬典
    ，或不免有作利己損人不實供述之虞，此種在本質上存有虛
    偽危險性較大之被告或共犯（指共同正犯、教唆犯、幫助犯
    ）以外之對向性正犯所為之供述，除以具結、交互詰問、對
    質等方法，以擔保其真實性外，本乎刑事訴訟法第156條第2
    項之相同法理，自仍應認有補強證據之必要性，非別求其他
    證據，以增強其供述之憑信性，殊不足據為認定被告犯罪事
    實之唯一依據。從而事實審法院必須調查其他證據，以資審
    認，必至因其他證據之補強，已足令人確信該項供述為真實
    而無合理之懷疑時，始得據為對被告不利之認定，此亦為最
    高法院99年度台上字第2221號判決要旨所明揭。
三、本件檢察官認被告歐志恒、蔡佶佑涉犯上開販賣愷他命與莊
    承鑫罪嫌部分，無非係以證人莊承鑫於警詢、偵訊時之證述
    及被告蔡佶佑於警詢及偵訊時之自白為論據。訊據被告歐志
    恒、蔡佶佑則堅詞否認涉有上開犯行，被告歐志恒辯稱：沒
    有販毒等語；而被告蔡佶佑則辯稱：與莊承鑫合資購買等情
    。
四、經查：
(一)、證人莊承鑫於偵訊時證稱：除了這次交易外，還有另外交易
    2次，第1次在10月20幾日，我用0000000000打給他00000000
    00買700元1包；第2次在10月底用相同號碼打給他買700元等
    語（見偵一卷第28頁）；佐以證人莊承鑫於警詢時證述：除
    本次以外，我另向「阿佑」購買愷他命2次，第1次於98年10
    月25日上午10時左右，同上述地點（即高雄市苓雅區○○○
    路5號前）購買毒品愷他命0.7公克，700元；第2次98年10月
    30日上午10時左右，同上述地點，購買毒品K他命0.7公克，
    700元；每次購買毒品都是用行動電話0000000000號與綽號
    「阿佑」的行動電話門號0000000000號向他聯絡購買愷他命
    等語（見警一卷第55頁）。然證人莊承鑫係於98年11月12日
    同一日於警局及地檢署製作筆錄，為何於警局能清楚陳述係
    於何日、何時向被告蔡佶佑購買愷他命，至地檢署時，卻無
    無法清楚說明是何時向被告蔡佶佑購買愷他命，其真實性如
    何，已啟人疑竇；所以證人莊承鑫前揭所述之真實性如何，
    有待其他證據補強。
(二)、又證人莊承鑫上開所證述之時間，檢察官、司法警察早已對
    被告蔡佶佑持有0000000000行動電話門號施以通訊監察，有
    本院核發自98年10月22日上午10時起至98年11月20日上午10
    時止之通訊監察書暨附表1份在卷可憑（見偵二卷第17頁至
    第18頁），倘若證人莊承鑫所證述之情節為真，應有相關之
    通訊監察譯文可資佐證，惟檢察官卻無提出證人莊承鑫所證
    述上開期日與被告蔡佶佑聯絡有關購買毒品之通話內容。何
    況，檢察官係起訴被告歐志恒、蔡佶佑於98年10月底某日販
    賣愷他命給莊承鑫，而98年10月底某日究竟是98年10月25日
    ，抑或是98年10月30日，容有疑義。
(三)、再觀之被告蔡佶佑於警詢、偵訊之自白部分，其中被告蔡佶
    佑於98年11月27日警詢筆錄係記載，問：「你第一次於98年
    10月25日上午10時左右，交易毒品K他命時，是交付多少毒
    品數量給他，價格多少？」，被告蔡佶佑答：「第一次是K
    他命0.7公克，價值新臺幣700元。但是他當場並沒有交錢給
    我，而是隔兩天以後，在美嘉遊藝場裡面交給我的。」；問
    ：「你第二次於98年10月30日上午10時左右，交易毒品K他
    命時，是交付多少毒品數量給他，價格多少？」，被告蔡佶
    佑答：「第二次是K他命0.7公克，價值新臺幣700元。但是
    他當場並沒有交錢給我，而是當天晚上，在美嘉遊藝場裡交
    給我的。」（見警一卷第19頁），顯見販毒時間皆是警察詢
    問，被告蔡佶佑並無提及時間乙節；而被告蔡佶佑於偵訊時
    ，檢察官問：「莊承鑫供述10月20幾日及10底跟你買過2次
    ，2次都是1包700元，你有無印象？」被告蔡佶佑答：「一
    次有印象，一次沒有。」（見偵四卷第72頁），檢察官卻未
    繼續追問究竟哪次有印象，尚難因此遽認被告蔡佶佑有自白
    於98年10月底某日販賣愷他命與莊承鑫之事實。
(四)、綜上，檢察官起訴被告歐志恒、蔡佶佑於98年10月底某日販
    賣愷他命給莊承鑫乙情，因僅有證人莊承鑫於偵訊時片面之
    指述，尚無其他積極證據足資補強證明被告歐志恒、蔡佶佑
    於98年10月底某日確有販賣愷他命給莊承鑫之事實，故被告
    歐志恒、蔡佶佑此部分之犯行，自難予以認定。
五、參諸上情，檢察官所舉前開證據，尚不足使本院達於通常一
    般之人均不致有所懷疑，而得確信其為真實之程度，則依罪
    證有疑利於被告之原則，即不得遽為不利於被告歐志恒、蔡
    佶佑之認定。此外，復查卷內並無其他積極證據足資認定被
    告歐志恒、蔡佶佑有何檢察官所指於98年10月底某日販賣毒
    品愷他命給莊承鑫之犯行，揆諸前開說明，本件被告歐志恒
    、蔡佶佑被訴於98年10月底某日販賣愷他命給莊承鑫之犯行
    ，此部分係屬不能證明，自應為被告歐志恒、蔡佶佑此部分
    為無罪之諭知。
據上論斷，應依刑事訴訟法第299條第1項前段、第301條第1項前
段，修正前毒品危害防制條例第4條第2項，毒品危害防制條例第
4條第2項、第3項、第10條第2項、第11條第2項、第18條第1項前
段、第19條第1項，刑法第2條第1項前段、第11條、第28條、第
51 條第5款、第9款、第38條第1項第1款、第2款，判決如主文。
本案經檢察官曾財和到庭執行職務。
中    華    民    國   100    年    12    月    14    日
                  刑事第十二庭  審判長法  官  黃建榮
                                      法  官  王榆富
                                      法  官  陳川傑
以上正本證明與原本無異。
如不服本判決應於收受送達後10日內向本院提出上訴書狀，並應
敘述具體理由；如未敘述上訴理由者，應於上訴期間屆滿後20日
內向本院補提理由書（均須按他造當事人之人數附繕本）「切勿
逕送上級法院」。
中    華    民    國   100    年    12    月    15    日
                                      書記官  林昭吟
附錄本判決論罪法條：
毒品危害防制條例第4條
製造、運輸、販賣第一級毒品者，處死刑或無期徒刑；處無期徒
刑者，得併科新臺幣 2 千萬元以下罰金。
製造、運輸、販賣第二級毒品者，處無期徒刑或 7 年以上有期
徒刑，得併科新臺幣 1 千萬元以下罰金。
製造、運輸、販賣第三級毒品者，處 5 年以上有期徒刑，得併
科新臺幣 7 百萬元以下罰金。
製造、運輸、販賣第四級毒品者，處 3 年以上 10 年以下有期
徒刑，得併科新臺幣 3 百萬元以下罰金。
製造、運輸、販賣專供製造或施用毒品之器具者，處 1 年以上
7 年以下有期徒刑，得併科新臺幣 1 百萬元以下罰金。
前五項之未遂犯罰之。
毒品危害防制條例第10條
施用第一級毒品者，處 6 月以上 5 年以下有期徒刑。
施用第二級毒品者，處 3 年以下有期徒刑。
毒品危害防制條例第11條
持有第一級毒品者，處 3 年以下有期徒刑、拘役或新臺幣 5 萬
元以下罰金。
持有第二級毒品者，處 2 年以下有期徒刑、拘役或新臺幣 3 萬
元以下罰金。
持有第一級毒品純質淨重十公克以上者，處 1 年以上 7 年以下
有期徒刑，得併科新臺幣 1 百萬元以下罰金。
持有第二級毒品純質淨重二十公克以上者，處 6 月以上 5 年以
下有期徒刑，得併科新臺幣 70 萬元以下罰金。
持有第三級毒品純質淨重二十公克以上者，處 3 年以下有期徒
刑，得併科新臺幣 30 萬元以下罰金。
持有第四級毒品純質淨重二十公克以上者，處 1 年以下有期徒
刑，得併科新臺幣 10 萬元以下罰金。
持有專供製造或施用第一級、第二級毒品之器具者，處 1 年以
下有期徒刑、拘役或新臺幣 1 萬元以下罰金。
附表一：
┌─────────────────────────────┐
│被告歐志恒、洪郁茹、蔡佶佑之主文                          │
├──┬───────┬──────────────────┤
│編號│ 犯 罪 事 實  │          主             文         │
├──┼───────┼──────────────────┤
│ 一 │事實欄一      │歐志恒共同販賣第三級毒品，處有期徒刑│
│    │              │陸年。扣案行動電話（SONY ERICSSON 廠│
│    │              │牌、序號：000000000000000、含門號093│
│    │              │0000000之SIM卡壹張）壹支、電子磅秤貳│
│    │              │台、未使用之夾鏈袋壹包、第三級毒品愷│
│    │              │他命壹包（內含包裝袋壹只，檢驗後淨重│
│    │              │零點肆柒陸公克），均沒收；未扣案販賣│
│    │              │毒品所得新臺幣柒佰元與洪郁茹連帶沒收│
│    │              │之，如全部或一部不能沒收時，以其與洪│
│    │              │郁茹之財產連帶抵償。                │
│    │              │洪郁茹共同販賣第三級毒品，處有期徒刑│
│    │              │伍年陸月。扣案行動電話（SONY ERICSSO│
│    │              │N廠牌、序號：000000000000000、含門號│
│    │              │0000000000之SIM卡壹張）壹支、電子磅 │
│    │              │秤貳台、未使用之夾鏈袋壹包、第三級毒│
│    │              │品愷他命壹包（內含包裝袋壹只，檢驗後│
│    │              │淨重零點肆柒陸公克），均沒收；未扣案│
│    │              │販賣毒品所得新臺幣柒佰元與歐志恒連帶│
│    │              │沒收之，如全部或一部不能沒收時，以其│
│    │              │與歐志恒之財產連帶抵償。            │
├──┼───────┼──────────────────┤
│ 二 │事實欄二(一)    │歐志恒共同販賣第二級毒品，處有期徒刑│
│    │              │捌年。扣案行動電話（SONY ERICSSON 廠│
│    │              │牌、序號：000000000000000、含門號093│
│    │              │0000000之SIM卡壹張）壹支、電子磅秤貳│
│    │              │台、未使用之夾鏈袋壹包，均沒收；未扣│
│    │              │案販賣毒品所得新臺幣伍佰元與洪郁茹連│
│    │              │帶沒收之，如全部或一部不能沒收時，以│
│    │              │其與洪郁茹之財產連帶抵償。          │
│    │              │洪郁茹共同販賣第二級毒品，處有期徒刑│
│    │              │柒年陸月。扣案行動電話（SONY ERICSSO│
│    │              │N廠牌、序號：000000000000000、含門號│
│    │              │0000000000之SIM卡壹張）壹支、電子磅 │
│    │              │秤貳台、未使用之夾鏈袋壹包，均沒收；│
│    │              │未扣案販賣毒品所得新臺幣伍佰元與歐志│
│    │              │恒連帶沒收之，如全部或一部不能沒收時│
│    │              │，以其與歐志恒之財產連帶抵償。      │
├──┼───────┼──────────────────┤
│ 三 │事實欄二(二)    │歐志恒共同販賣第二級毒品，處有期徒刑│
│    │              │捌年貳月。扣案行動電話（SONY ERICSSO│
│    │              │N廠牌、序號：000000000000000、含門號│
│    │              │0000000000之SIM卡壹張）壹支、電子磅 │
│    │              │秤貳台、未使用之夾鏈袋壹包，均沒收；│
│    │              │未扣案販賣毒品所得新臺幣壹仟元與洪郁│
│    │              │茹連帶沒收之，如全部或一部不能沒收時│
│    │              │，以其與洪郁茹之財產連帶抵償。      │
│    │              │洪郁茹共同販賣第二級毒品，處有期徒刑│
│    │              │柒年捌月。扣案行動電話（SONY ERICSSO│
│    │              │N廠牌、序號：000000000000000、含門號│
│    │              │0000000000之SIM卡壹張）壹支、電子磅 │
│    │              │秤貳台、未使用之夾鏈袋壹包，均沒收；│
│    │              │未扣案販賣毒品所得新臺幣壹仟元與歐志│
│    │              │恒連帶沒收之，如全部或一部不能沒收時│
│    │              │，以其與歐志恒之財產連帶抵償。      │
├──┼───────┼──────────────────┤
│ 四 │事實欄二(三)    │歐志恒共同販賣第二級毒品，處有期徒刑│
│    │              │捌年。扣案行動電話（SONY ERICSSON 廠│
│    │              │牌、序號：000000000000000、含門號093│
│    │              │0000000之SIM卡壹張）壹支、電子磅秤貳│
│    │              │台、未使用之夾鏈袋壹包，均沒收；未扣│
│    │              │案販賣毒品所得新臺幣伍佰元與洪郁茹連│
│    │              │帶沒收之，如全部或一部不能沒收時，以│
│    │              │其與洪郁茹之財產連帶抵償。          │
│    │              │洪郁茹共同販賣第二級毒品，處有期徒刑│
│    │              │柒年陸月。扣案行動電話（SONY ERICSSO│
│    │              │N廠牌、序號：000000000000000、含門號│
│    │              │0000000000之SIM卡壹張）壹支、電子磅 │
│    │              │秤貳台、未使用之夾鏈袋壹包，均沒收；│
│    │              │未扣案販賣毒品所得新臺幣伍佰元與歐志│
│    │              │恒連帶沒收之，如全部或一部不能沒收時│
│    │              │，以其與歐志恒之財產連帶抵償。      │
├──┼───────┼──────────────────┤
│ 五 │事實欄二(四)    │歐志恒共同販賣第二級毒品，處有期徒刑│
│    │              │捌年貳月。扣案行動電話（SONY ERICSSO│
│    │              │N廠牌、序號：000000000000000、含門號│
│    │              │0000000000之SIM卡壹張）壹支、電子磅 │
│    │              │秤貳台、未使用之夾鏈袋壹包，均沒收之│
│    │              │。扣案第二級毒品甲基安非他命陸包（內│
│    │              │含包裝袋陸只，檢驗後淨重參點玖柒玖公│
│    │              │克），均沒收銷燬之。未扣案販賣毒品所│
│    │              │得新臺幣壹仟元與洪郁茹連帶沒收之，如│
│    │              │全部或一部不能沒收時，以其與洪郁茹之│
│    │              │財產連帶抵償。                      │
│    │              │洪郁茹共同販賣第二級毒品，處有期徒刑│
│    │              │柒年捌月。扣案行動電話（SONY ERICSSO│
│    │              │N廠牌、序號：000000000000000、含門號│
│    │              │0000000000之SIM卡壹張）壹支、電子磅 │
│    │              │秤貳台、未使用之夾鏈袋壹包，均沒收之│
│    │              │。扣案第二級毒品甲基安非他命陸包（內│
│    │              │含包裝袋陸只，檢驗後淨重參點玖柒玖公│
│    │              │克），均沒收銷燬之。未扣案販賣毒品所│
│    │              │得新臺幣壹仟元與歐志恒連帶沒收之，如│
│    │              │全部或一部不能沒收時，以其與歐志恒之│
│    │              │財產連帶抵償。                      │
├──┼───────┼──────────────────┤
│ 六 │事實欄三      │歐志恒共同販賣第三級毒品，處有期徒刑│
│    │              │陸年。扣案行動電話（LG廠牌、序號：35│
│    │              │0000000000000，含門號0000000000之SIM│
│    │              │卡壹張）壹支、電子磅秤貳台、未使用之│
│    │              │夾鏈袋壹包，均沒收；未扣案販賣毒品所│
│    │              │得新臺幣柒佰元與蔡佶佑連帶沒收之，如│
│    │              │全部或一部不能沒收時，以其與蔡佶佑之│
│    │              │財產連帶抵償。                      │
│    │              │蔡佶佑共同販賣第三級毒品，處有期徒刑│
│    │              │伍年貳月。扣案行動電話（LG廠牌、序號│
│    │              │：000000000000000，含門號0000000000 │
│    │              │之SIM卡壹張）壹支、電子磅秤貳台、未 │
│    │              │使用之夾鏈袋壹包，均沒收；未扣案販賣│
│    │              │毒品所得新臺幣柒佰元與歐志恒連帶沒收│
│    │              │之，如全部或一部不能沒收時，以其與歐│
│    │              │志恒之財產連帶抵償。                │
├──┼───────┼──────────────────┤
│ 七 │事實欄四      │歐志恒共同販賣第二級毒品，處有期徒刑│
│    │              │捌年貳月。未扣案販賣毒品所得新臺幣壹│
│    │              │仟元沒收之，如全部或一部不能沒收時，│
│    │              │以其財產抵償之。                    │
├──┼───────┼──────────────────┤
│ 八 │事實欄五      │歐志恒施用第二級毒品，處有期徒刑伍月│
│    │              │。扣案之玻璃球吸食器伍支、削尖吸管壹│
│    │              │支，均沒收之。                      │
├──┼───────┼──────────────────┤
│ 九 │事實欄六      │歐志恒持有第二級毒品，處有期徒刑參月│
│    │              │。扣案第二級毒品大麻貳包（含包裝袋貳│
│    │              │只，驗餘淨重零點玖貳公克），沒收銷燬│
│    │              │之。                                │
└──┴───────┴──────────────────┘
附表二：
┌───────────────────────────────────┐
│警方於98年11月26日16時10分許，至被告歐志恆、洪郁茹、蔡佶佑位於高雄市苓│
│雅區○○○路80巷23弄1號之居處，執行搜索後扣得之物（見偵二卷第72頁、第 │
│77頁、第84頁）。                                                      │
├──┬───────┬────────────┬───────────┤
│編號│物品名稱及數量│檢驗結果/所有人         │  是否沒收銷燬或沒收  │
├──┼───────┼────────────┼───────────┤
│ 1  │LG廠牌行動電話│被告蔡佶佑所有。        │是。依毒品危害防制條例│
│    │1支（序號：354│                        │第19條第1項前段沒收。 │
│    │000000000000，│                        │                      │
│    │含門號00000000│                        │                      │
│    │42之SIM卡1張）│                        │                      │
├──┼───────┼────────────┼───────────┤
│ 2  │甲基安非他命1 │1、依據高雄市立凱旋醫院 │是。依毒品危害防制條例│
│    │包（毛重0.2公 │   99年1月4日高市凱醫檢 │第18條第1項前段規定沒 │
│    │克）          │   字第11965號濫用藥物成│收銷燬（含包裝袋6 只）│
├──┼───────┤   品檢驗鑑定書之鑑驗結 │。                    │
│ 3  │甲基安非他命1 │   果均含第二級毒品甲基 │                      │
│    │包（毛重0.76公│   安非他命成分（見偵四 │                      │
│    │克）          │   卷第186頁至第187頁） │                      │
├──┼───────┤2、皆為被告歐志恒所有。 │                      │
│ 4  │甲基安非他命1 │                        │                      │
│    │包（毛重0.77公│                        │                      │
│    │克）          │                        │                      │
├──┼───────┤                        │                      │
│ 5  │甲基安非他命1 │                        │                      │
│    │包（毛重0.8 公│                        │                      │
│    │克）          │                        │                      │
├──┼───────┤                        │                      │
│ 6  │甲基安非他命1 │                        │                      │
│    │包（毛重0.82公│                        │                      │
│    │克）          │                        │                      │
├──┼───────┤                        │                      │
│ 7  │甲基安非他命1 │                        │                      │
│    │包（毛重1.85公│                        │                      │
│    │克）          │                        │                      │
├──┼───────┼────────────┼───────────┤
│ 8  │大麻1包（毛重 │1、依據法務部調查局濫用 │是。依毒品危害防制條例│
│    │0.5公克）     │   藥物實驗室99年1月12日│第18條第1項前段規定沒 │
├──┼───────┤   調科壹字第09923000960│收銷燬（含包裝袋2 只）│
│ 9  │大麻1包（毛重 │   號鑑定書之鑑驗結果均 │。                    │
│    │1.15公克）    │   含第二級毒品大麻成分 │                      │
│    │              │   （見偵四卷第188頁）  │                      │
│    │              │2、皆為被告歐志恒所有。 │                      │
├──┼───────┼────────────┼───────────┤
│ 10 │N0KIA廠牌行動 │被告歐志恒所有。        │否。與本件犯罪無涉，不│
│    │電話1支（序號 │                        │沒收。                │
│    │：000000000000│                        │                      │
│    │22，含門號0930│                        │                      │
│    │027942之SIM卡 │                        │                      │
│    │1張）         │                        │                      │
├──┼───────┼────────────┼───────────┤
│ 11 │電子磅秤2台   │被告歐志恒所有。        │是。被告歐志恒所有供分│
│    │              │                        │裝毒品甲基安非他命或愷│
│    │              │                        │他命所用之物，依毒品危│
│    │              │                        │害防制條例第19條第1項 │
│    │              │                        │前段規定宣告沒收。    │
├──┼───────┼────────────┼───────────┤
│ 12 │計算機1台     │被告歐志恒所有。        │否。與本件犯罪無涉，不│
│    │              │                        │沒收。                │
├──┼───────┼────────────┼───────────┤
│ 13 │玻璃球吸食器5 │被告歐志恒所有。        │是。被告歐志恒施用第二│
│    │支            │                        │級毒品之器具，依據刑法│
│    │              │                        │第38條第1項第2款規定諭│
│    │              │                        │知沒收。              │
├──┼───────┼────────────┼───────────┤
│ 14 │削尖吸管1支   │被告歐志恒所有。        │是。被告歐志恒施用第二│
│    │              │                        │級毒品之器具，依據刑法│
│    │              │                        │第38條第1項第2款規定諭│
│    │              │                        │知沒收。              │
├──┼───────┼────────────┼───────────┤
│ 15 │空夾鏈袋1包   │被告歐志恒所有。        │是。被告預備分裝毒品海│
│    │              │                        │洛因所用之物，依刑法第│
│    │              │                        │38條第1項第2款規定宣告│
│    │              │                        │沒收。                │
├──┼───────┼────────────┼───────────┤
│ 16 │現金新臺幣2千 │被告歐志恒所有。        │否。與本件犯罪無涉，不│
│    │元            │                        │沒收。                │
├──┼───────┼────────────┼───────────┤
│ 17 │對位乙醯氨基酚│1、依據高雄市立凱旋醫院 │除編號18，依毒品危害防│
│    │1 包（毛重 0.6│   99年1月4日高市凱醫檢 │制條例第18條第1項前段 │
│    │公克）        │   字第11965號濫用藥物成│規定沒收銷燬（含包裝袋│
├──┼───────┤   品檢驗鑑定書之鑑驗結 │1只），其餘與本件犯罪 │
│ 18 │愷他命1包（毛 │   果，除編號18含第三級 │無涉，不沒收。        │
│    │重0.7公克）   │   毒品愷他命成分，其餘 │                      │
├──┼───────┤   編號17、19、20檢出第 │                      │
│ 19 │對位乙醯氨基酚│   五級毒品對位乙醯氨基 │                      │
│    │1 包（毛重 0.9│   酚外，其餘皆未檢出毒 │                      │
│    │公克）        │   品反應（見偵四卷第185│                      │
├──┼───────┤   頁至第 186 頁），而檢│                      │
│ 20 │對位乙醯氨基酚│   出第五級毒品部分，與 │                      │
│    │1 包（毛重 1.2│   本案無關。           │                      │
│    │公克）        │2、皆為被告洪郁茹所有。 │                      │
├──┼───────┤                        │                      │
│ 21 │白色粉末1包（ │                        │                      │
│    │毛重0.9公克） │                        │                      │
├──┼───────┤                        │                      │
│ 22 │白色粉末1包（ │                        │                      │
│    │毛重6.8公克） │                        │                      │
├──┼───────┼────────────┼───────────┤
│ 23 │K盤（含卡片） │被告洪郁茹所有。        │與本件犯罪無涉，不沒收│
│    │1個（組）     │                        │。                    │
├──┼───────┼────────────┼───────────┤
│ 24 │SONY ERICSSON │被告洪郁茹所有。        │是，依毒品危害防制條例│
│    │廠牌行動電話 1│                        │第19條第1項前段沒收。 │
│    │支（序號：3595│                        │                      │
│    │00000000000， │                        │                      │
│    │含門號00000000│                        │                      │
│    │65之SIM卡1張）│                        │                      │
│    │。            │                        │                      │
└──┴───────┴────────────┴───────────┘